臺灣高等法院刑事判決　　　九十三年度上更 (一)字第八八號
上　訴　人
即　被　告　子○○
選任辯護人　郭啟榮　律師
上列上訴人因偽造有價證券等案件，不服臺灣桃園地方法院87年
度訴緝字第151號，中華民國92年4月30日第一審判決（起訴案號
：臺灣桃園地方法院檢察署84年度偵字第8521號、併辦案號：臺
灣臺中地方法院檢察署85年度偵字第5976號）提起上訴，判決後
經最高法院撤銷發回更審，本院判決如下：
    主  文
原判決撤銷。
子○○共同連續意圖供行使之用，而偽造有價證券，累犯，處有
期徒刑伍年。如附表八所示之物均沒收。
    事  實
一、子○○（綽號林仔、阿進或進仔）前於民國（下同）八十一
    年間因違反稅捐稽徵法等案件，經臺灣桃園地方法院以八十
    一年度訴字第七六號判決判處有期徒刑三年六月，並經本院
    以八十一年度上訴字第六一七六號判決駁回其上訴，於八十
    二年四月十九日確定，於八十二年五月十四日入監服刑，於
    八十三年七月一日縮短刑期假釋出獄，復於八十四年四月間
    起更犯本案，惟迄八十四年五月十日縮刑假釋期滿後之同年
    八月二十九日，始經臺灣桃園地方法院檢察署檢察官偵查終
    結，提起公訴，依法不得撤銷其假釋，其未執行之刑以已執
    行論而執行完畢。
二、子○○於假釋期間，因求職不易，經濟困難，竟欲行販賣人
    頭支票以牟利，而先後有下列犯行：
（一）於八十四年四月間，與真實姓名、年籍均不詳之邱姓及「
      歐陽」之成年男子共同基於偽造特種文書、偽造印章、偽
      造私文書及意圖供行使之用，而偽造有價證券之概括犯意
      聯絡，由子○○將其個人之照片三張交予邱姓及「歐陽」
      男子，由邱姓及「歐陽」男子在臺灣地區某不詳地點，將
      之貼於經不詳管道取得偽造之酉○○、申○○、己○○之
      國民身份證上而偽造之，子○○並自己在桃園縣中壢市委
      託某不知情且真實姓名不詳之成年刻印人員代刻己○○之
      印章二枚，另由邱姓及「歐陽」男子在臺灣地區某不詳地
      點委託某不知情且真實姓名不詳之成年刻印人員代刻酉○○、申○○之印章，再由子○○於附表一所示之時間，先
      後持酉○○等三人之偽造身分證及偽造之印章前往附表一
      所示之銀行，分別偽造如附表一所示各被冒名人名義之私
      文書（均偽造簽名及印文）申請設立支票帳戶，再將該些
      偽造完成之私文書及各偽造之被冒名人身分證交予不知情
      之銀行承辦人員而行使之，使各銀行之承辦人員均誤以為
      其係酉○○、申○○、己○○三人親自申請，而先後准予
      核發各如附表一所示帳戶之支票予子○○，足以生損害於
      酉○○、申○○、己○○、戶政機關對於戶籍資料管理之
      正確性、及各銀行對於支票帳戶管理審核之正確性。子○○於取得前開己○○、酉○○、申○○名義之支票後，即
      按原先約定六十萬元之代價（實際取得九萬元）將之交由
      邱姓及「歐陽」男子，由該邱姓及「歐陽」男子偽造己○○、酉○○、申○○名義各如附表二所示之支票，並持以
      行使，再使之兌現，讓該等帳戶表面上往來正常，以取信
      於各銀行，資為日後申領大量支票簿使用。嗣於八十四年
      六月二十八日，子○○再度持前開偽造之己○○國民身分
      證影本一紙，至玉山商業銀行中壢分行欲申請信用卡時，
      為警當場查獲，並扣得上開國民身分證影本一紙、印章二
      枚、支票簿一本。
（二）因子○○前已因偽造有價證券等罪，被法院通緝中，乃躲
  　　避至台中地區，又因食髓知味，於八十四年八月間某日，
      即與丙○○、辛○○、午○○等三人（以上三人經臺灣高
  　　等法院臺中分院以八十八年度上更(一)字第二六號判決分別
    　判處有期徒刑四年八月、四年四月、四年六月，嗣午○○
      不服提起上訴，經最高法院以九十年度台上字第七０六七
      號判決駁回之，均已確定在案）共同從事販賣人頭支票以
　　　牟利之計畫，共同基於變造特種文書、偽造私文書、偽造
  　　印章及意圖供行使之用，而偽造有價證券之概括犯意聯絡
    　，先期為圖免被識破上情並遭取締，又為取得四人藏匿居
      住及營業據點，於八十四年八月間某日，先委由知情之某
      真實姓名、年籍均不詳之成年女子共同基於偽造文書之犯
      意，冒用乙○○○○之名義，在台中市○區○○街三六０
      號一樓與真實姓名不詳之人簽訂房屋租賃契約書（未扣案
      ，此與向庚○○○○○○承租台中市北屯區○○○○街五
      號二樓不同），足以生損害於蔡佳玲本人。另由午○○在
      不詳地點將子○○照片換貼於經不詳管道取得之甲○○○○國民身分證而變造之，再由子○○於八十五年一月二十
      日持變造之甲○○○○國民身分證前往台中縣大里市○○
      路○段二三０巷十七之二號六樓，冒甲○○○○之名義與
      丁○○簽訂房屋租賃契約書，偽造甲○○○○名義之房屋
      租賃契約書，並將變造甲○○○○之國民身分證及房屋租
      賃契約書交予丁○○核對而行使之，足以生損害於未○○
      及戶政機關對於戶籍資料管理之正確性。後子○○等四人
      即以「台中縣大里市○○路○段二三０巷十七之二號六樓
      」房屋為居住藏身之處所，以「台中市○○街三六０號一
      樓」為營業據點，且未經設立登記即虛設「現通通訊企業
      有限公司（下稱現通公司）」，以經營販售通訊器材物品
      為幌，並僱用不知情之會計卯○○及業務員辰○○負責看
      管門市及業務，以掩人耳目。為便於金融機構開戶、請領
      支票、存簿使用，由午○○負責在台中縣大里市○○路○
      段二三０巷十七之二號六樓等地，以不詳方式取得之身分
      證，以附表三所示之方法分別換貼子○○、辛○○、午○○之照片，而偽造、變造如附表三所示之身分證，足以生
      損害於未○○等人，待完成後，復由子○○、丙○○二人
      負責至台中市不詳店名之刻印店，利用不知情、真實姓名
      均不詳之成年刻印人員偽造如附表四所示之印章，足以生
      損害於孔祥正等人，並由丙○○洽詢特定之金融機構，待
      選定金融機構後，再將偽造、變造之身分證及印章分別交
      由辛○○、午○○及子○○本人分別至如附表五所示之金
      融機構偽造各名義人之相關開戶資料，並將該些偽造之開
      戶申請書、約定書及變造之身分證交予各該金融機構之承
      辦人員而行使之，使各該金融機構之承辦人員誤以為渠等
      即為名義人本人，而交付相關存簿予渠等持有，俟該等金
      融機構派員至現通公司辦理對保等手續後，再請領支票使
      用，足以生損害於各該名義人、戶政機關對於戶籍資料管
      理之正確性及各該金融機構對於其客戶資料管理之正確性
      。子○○、辛○○、午○○三人取得如附表五所示之存簿
      及支票簿後，即由子○○、丙○○偽造簽發被冒名人名義
      之支票，並使之兌現（支票回籠），在短期間內先讓該等
      帳戶表面上往來正常，以取信於該等金融機構，再大量領
      取支票簿後，以每本支票簿（計二十五張支票，並已事先
      在支票發票人欄偽造各支票帳戶名義人之印文）二十萬元
      之代價刊登廣告販售予他人使用，其等基於與不詳姓名之
      購買者有共同犯意之聯絡，明知所販賣者雖僅蓋有發票人
      之印文，尚未完成支票之必要記載事項，惟買受者持以購
      物並無付款之真意，必接續完成支票之必要記載事項，猶
      將該支票出售交付，使買受者共同進而完成偽造有價證券
      。
（三）子○○、丙○○、辛○○、午○○四人意圖得財產上之不
      法利益，並圖避免被識破上情，乃分由辛○○、午○○持
      上開偽、變造之巳○○等人國民身分證及印章，至台灣中
      區電信管理局（下稱電信局）偽造各被冒用人名義之相關
      申請書，並將各偽造之申請書及偽造或變造之被冒用人國
      民身分證交予電信局人員而行使之，使電信局承辦人員誤
      以為是被冒名人本人申請而提供如附表六所示之電話號碼
      予辛○○、午○○等人，再由子○○與丙○○、辛○○、
      午○○等人使用，足以生損害於各被冒名人本人、戶政機
      關對於戶籍資料管理之正確性及電信局對於電話用戶管理
      之正確性，渠四人在大量使用電話及倒閉後，旋即搬遷一
      空，而以此詐術取得免支付如附表六所示電話費用之使用
      電話之不法利益。
（四）迄八十五年一月三十一日下午，為法務部調查局台中市調
      查站（下稱台中市調查站）人員據報，分別在台中市○區
      ○○街三六０號一樓、台中縣大里市○○路○段二三０巷
      十七之二號六樓、大里市○○路○段二三○巷十七之二號
    　六樓及台中市○○街三七九巷十四之一號三樓等地查獲，
      分別扣得如附表七所示之物品。
三、案經桃園縣警察局中壢分局報請臺灣桃園地方法院檢察署檢
    察官偵查起訴，暨桃園縣警察局中壢分局報請臺灣桃園地方
    法院檢察署檢察官、法務部調查局台中市調查站移送臺灣臺
    中地方法院檢察署檢察官先後移送併案審理。
    理  由
壹、程序部分：
    本件之警訊、調查、偵訊筆錄均係於刑事訴訟法修正前製作
    完成，有各該筆錄及相關文件可稽，依刑事訴訟法施行法第
    七條之三規定：「中華民國九十二年一月十四日修正通過之
    刑事訴訟法施行前，已繫屬於各級法院之案件，其以後之訴
    訟程序，應依修正刑事訴訟法終結之。但修正刑事訴訟法施
    行前已依法定程序進行之訴訟程序，其效力不受影響。」意
    旨，可知在舊法時期已製作完成，原屬具有證據能力之警訊
    筆錄及偵訊筆錄，其效力不受修正之新法規定所影響，本院
    自得本於調查所得之心證，自由採擷，先予敘明。
貳、實體部分：
一、上訴人即被告之供述及辯解：
　　訊據上訴人即被告坦承：其有申領如事實欄二、(一)所載酉○○、申○○、己○○之支票，及事實欄二、(二)所載假冒甲○○○○名義與丁○○簽訂房屋租賃契約書，並以變造之甲○○○○身分證向銀行申領支票之事實，其餘犯行則矢口否認
    ，並辯稱：事實欄二、(一)部分，有申請支票，但是沒有販賣
    ，所簽發之支票，丑○○○○○○○○之人都有兌現。事實
    欄二、(二)部分，蔡佳玲是別人介紹的，後來才知道是假冒的
    。現通公司員工卯○○、辰○○是丙○○僱用的，偽造印章
    是丙○○刻的，丙○○、辛○○、午○○等人申請多少支票
    、有無賣，伊都不清楚，伊只是申請甲○○○○部分。伊是
    經常去，但當時沒有查到伊，其他人做的事伊就不太清楚。
    調查局查獲時，伊人不在場，他們就都推給伊。事實欄二、
    (三)部分，電話是辛○○去申請的，伊沒有共謀云云。
二、認定犯罪事實所憑之證據及理由：
（一）關於事實欄二、(一)所示部分：
　１、關於事實欄二、(一)所示被告將個人之照片三張交予邱姓及
  　　「歐陽」男子，由邱姓及「歐陽」男子在臺灣地區某不詳
    　地點，將之貼於酉○○、申○○、己○○名義之國民身份
      證上，被告並在桃園縣中壢市委託某不知情且真實姓名不
      詳之成年刻印人員代刻己○○之印章二枚，由邱姓及「歐
      陽」男子在臺灣地區某不詳地點委託某不知情且真實姓名
      不詳之成年刻印人員代刻酉○○、申○○之印章等犯罪事
      實，業據被告於調查局詢問及原審、上訴審、本院審訊時
      坦承不諱（見原審卷第四頁；上訴卷第四十九頁；本院卷
      第二十三、一０八、一二六頁），至於換貼被告個人照片
      之申○○、己○○、酉○○國民身份證究係偽造或變造？
      查(1)被害人申○○之身分證不曾遺失，已據其於警詢、本
      院審理時陳述甚詳（見桃園縣警察局中壢分局刑事卷第九
      頁背面、本院卷第一二四頁），該申○○之國民身份證應
      係偽造，而非變造；(2)另被害人己○○固於本院審理時到
      庭供稱：「其身分證遺失過多次，於八十年十一月、十二
      月間假釋出獄有補辦過，八十二年十二月七日也有再申請
      補發過」等語，其母戊○○○於警詢時亦陳稱：己○○身
      份證何時遺失，伊不清楚，只知道八十二年十二月七日有
      申請補發等語，並提出補發之己○○身分證影本一份附卷
      供參（見本院卷(一)第一六三頁、八十四年偵字第八五二一
      號卷第六頁背面、第十三頁），惟此僅不過證明己○○確
      實曾於八十二年十二月間有遺失身分證並申請補發之情，
      非當然即為被告等所拾得並據以變造。觀之被告於本院審
      理中供承：「... 己○○之開戶申請書、支票存款往來申
      請暨約定書、印鑑卡及身分證影資料都是由「歐陽」姓氏
      代書準備交給我的，而己○○的身分證、印章等都是偽造
      的，但己○○身分證上的照片是我的」等語（見本院卷(一)
      第一六四頁）；及經與戊○○○所提出之己○○補發身份
      證影本相互比對結果，二者非惟手寫部分字跡不同（尤以
      住址記載部分），且補發日期與職業乙欄之記載亦相歧異
      ，顯見被告自承偽造乙情並非虛言，洵非拾得後而將照片
      換貼變造而已，被告於警詢、偵查時一度供稱：係於八十
      四年四月初某日，在台北市○○○路六三號電梯內，拾獲
      被害人己○○遺失之國民身分證，換貼照片冒用云云（見
      同上偵查卷第三頁背面、第十八頁背面），核屬不實。(3)
      酉○○經警通知到場說明，始終未到，此有桃園縣警察局
      中壢分局書函在卷可稽（見桃園縣警察局中壢分局刑事案
      件報告書卷第八十五頁），本院亦多次傳訊均未到庭，依
      其個人基本資料顯示，因行蹤不明，戶籍已經戶政機關遷
      移至深坑鄉戶政事務所，有其個人基本資料查詢結果可據
      ，被告於原審坦承：「（問：同卷二十二頁酉○○身份證
      上的照片是不是你的？）是」（見原審訴緝字一五一號卷
      (一)第一００頁），並有新竹區中小企業銀行所函送，以酉
      ○○名義於該行帳號四０五五八開戶相關資料（見八十四
      年訴字一四一三號卷第九十六至一０五頁已），再將貼有
      被告個人照片之酉○○國民身份證，與酉○○之口卡片資
      料相互比對結果：口卡片上記載「八十四年三月十五日補
      證」，而貼用被告照片之身份證上則記載「八十四年三月
      十四日補證」（見同上警卷第二十二、七十三頁），顯有
      不符，該貼有被告個人照片之酉○○國民身份證應非原件
      變造。此外，並有前開偽造之國民身分證影本在卷可稽，
      堪認換貼被告個人照片之酉○○、申○○、己○○國民身
      份證係屬偽造無訛。
  ２、被告於本院準備程序中供承：我於附表一所示之時間，先
　　　後持酉○○、己○○、申○○等三人之變造（應係偽造之
  　　誤）身分證及偽造之印章前往附表一所示之銀行，分別偽
    　造如附表一所示各被冒名人名義之私文書申請設立支票帳
      戶，再將該些偽造完成之私文書及各偽造之被冒名人身分
　    證交予不知情之銀行承辦人員而行使之，使各銀行之承辦
      人員均誤以為其係酉○○、申○○、己○○三人親自申請
      ，而先後准予核發各如附表一所示帳戶之支票給我。附表
      一所示的編號四「己○○」的資料我有簽名，至於證人酉
      ○○、申○○簽名的部分因時間太久，我現已不能確定。
      又供稱：「我取得前開己○○、酉○○、申○○名義之支
      票後，就將之交由邱姓及「歐陽」男子，由該邱姓及「歐
      陽」男子偽造己○○、酉○○、申○○名義各如附表二所
      示之支票，當時約定設立存款帳戶交付支票後，有講好要
      給我六十萬元，但錢拿不夠，一個人頭約定要給我二十萬
      元，但只要給我一個人頭三萬元共九萬元，尚差我五十一
      萬元，我在銀行辦完所有手續後，就將所有的資料、文件
      、印章交給丑○○○○○○○○的人；在八十四年六月二
      十八日，我再度持前開變造之己○○國民身分證影本一紙
      ，至玉山商業銀行中壢分行欲申請信用卡時，為警當場查
      獲，並扣得上開國民身分證影本一紙、印章二枚、支票簿
      一本，上開證件是在八十四年六月二十八日上午在代書事
      務所，「歐陽」姓氏的代書交給我的，邱姓代書也有在場
      ，而事務所是在中壢市○○路，現在已經不存在等情（見
      本院卷第二十三頁）被告於上訴審亦供稱：「（支票）領
      出來後，是交給他們使用，沒有賣，頭先講好一本二十五
      張，要給我二十萬，有拿錢給我，但是沒有拿足」等語（
      見上訴卷第五十頁），並有附表一所示各金融機構所函覆
      之開戶申請書、往來約定書、印鑑卡、交易明細等資料在
      卷可稽，此部分之自白，堪認與事實相符。
  ３、被告子○○於取得前開己○○、酉○○、申○○名義之支
      票後，即按原先約定六十萬元之代價（實際取得九萬元）
      將之交由邱姓及「歐陽」男子，已如前述，嗣由該邱姓及
      「歐陽」男子偽造己○○、酉○○、申○○名義各如附表
      二所示之支票，並持以行使，再使之兌現，讓該等帳戶表
      面上往來正常，以取信於各銀行，資為日後申領大量支票
      簿使用，並有己○○、酉○○、申○○名義已簽發兌現各
      如附表二所示之支票附卷可據，該等支票均屬偽造，極明
      。被告雖於審訊時辯稱：有申請支票，但是沒有賣，且所
      簽發之支票，丑○○○○○○○○之人都有兌現，並無退
      票紀錄，伊不構成偽造有價證券云云，惟被告係為販賣人
      頭支票以牟利，進而持換貼其照片之變造酉○○、申○○
      、己○○之國民身分證，分別向附表一所示銀行申請支票
      簿，再交由邱姓及「歐陽」之成年男子使用，故而其對邱
      姓及「歐陽」之男子為培養票信，資為日後申領大量支票
      簿使用，而偽造前開被冒名人名義之支票，並均使之兌現
      ，及空頭支票賣出後，買受人無付款之真意，買受後必接
      續完成支票必要記載事項等情，均知之甚詳。是以被告猶
      執意將該等支票簿交付予邱姓及「歐陽」之男子使用，顯
      有犯意聯絡及行為分擔，縱支票尚未賣出，仍無礙於被告
      成立偽造有價證券之共犯。
  ４、被告子○○於取得前開酉○○名義之支票將之交由邱姓及
  　　「歐陽」男子後，該邱姓及「歐陽」男子除偽造己○○、
    　酉○○、申○○名義各如附表二之二所示之支票，並持以
      行使，再使之兌現外，亦有偽造酉○○名義新竹區中小企
      業銀行中壢分行帳號四０五五之八支票如附表二之一所示
      ，並持以行使，再使之兌現，讓該等帳戶表面上往來正常
      ，以取信於各銀行，資為日後申領大量支票簿使用之情事
      ，有新竹區中小企業銀行中壢分行函覆及檢附之如附表二
      之一所示已兌現支票正面、背面影本計50紙可憑。至於附
      表二之二（偽造支票明細），其中被偽造人「己○○」部
      分，以玉山商業銀行中壢分行虛設「己○○」支票存款帳
      戶偽造支　票十張（支票號碼分別為：ＡＡ000000
　    0號、ＡＡ0000000號、ＡＡ0000000號、
      ＡＡ0000000號、ＡＡ0000000號、ＡＡ0
      000000號、ＡＡ0000000號、ＡＡ0000
      000號、ＡＡ0000000號、ＡＡ0000000
      號─均已兌現），且於各該支票上偽造「己○○」之印文
      ，其中並無ＡＡ0000000號之支票，有玉山商業銀
      行中壢分行八十四年八月三日檢附支票存款第六九四─六
      號己○○帳戶已兌付支票十張正背面影本各乙份足憑（見
      台灣桃園地方法院檢察署八十四年度偵字第八五二一號卷
      第二十六頁至第三十六頁），併予敘明
  ５、綜上所述，此部分事證明確，被告犯行堪予認定。
（二）關於事實欄二、(二)、(三)所示部分：
　１、冒用乙○○○○、未○○名義租賃房屋從事販賣人頭支票
　　　之計畫：
    (1)被告與不詳姓名女子共同冒用乙○○○○名義租賃台中市
      ○區○○街三六０號一樓房屋：
　　　因被告子○○前已因偽造有價證券等罪，被法院通緝中，
　　　乃躲避至台中地區，為從事販賣人頭支票之計畫，並圖免
  　　被識破上情並遭取締，乃與不詳姓名女子，共同冒用乙○○○○名義租賃房屋，業據被告於原審、上訴審時坦承不
　    諱，於本院準備程序中復稱：伊有用乙○○○○的名義去
      租賃台中市○區○○街三六０號一樓，但伊是跟乙○○○○、丙○○一起去租賃房屋的（見本院九十三年三月二日
      準備程序筆錄），至被告嗣後始辯稱：該女子蔡佳玲是別
      人介紹的，真名伊不清楚，後來才知道是假冒的云云（見
      原審卷二第二十七、七十頁、上訴卷第五十一頁、第六十
      八頁），惟查，被告為虛設「現通公司」，始與冒名乙○○○○者出面租賃該址之情，業據被告及同案共犯供認不
      諱，倘如被告單純邀請友人代其租賃房屋，因該友人對被
      告之不法行為無所認識，逕以其真實姓名租賃即可，何需
      假冒乙○○○○名義行之。況徵以被告在另承租其等藏匿
      居住之台中縣大里市○○路○段二三０巷十七之二號六樓
      時，亦以隱蔽己身，冒甲○○○○之名義租賃之，即與前
      開行為如出一轍，且被告確有承租台中市○區○○街三六
      ０號一樓供現通通訊公司營業處所之事實，有搜索扣押筆
      錄足據，堪認被告確與丙○○、辛○○、午○○及該真實
      姓名、年籍均不詳之成年女子係共同基於犯意之聯絡，委
      由該女子冒用乙○○○○之名義簽訂上開房屋租賃契約無
      訛。被告就有無前往承租台中市○區○○街三六０號一樓
      房屋乙節，前後供述不一，其於本院準備程序中先則稱：
      伊有用乙○○○○的名義去租賃台中市○區○○街三六０
      號一樓，但伊是跟乙○○○○、丙○○一起去租賃房屋的
      （見本院九十三年三月二日準備程序筆錄），繼則稱：「
      租屋我並沒有去，是由丙○○、辛○○、午○○利用女孩
      子的名義去租賃的，他們房子租來以後，才由丙○○才用
      電話跟我說的，是要作為通訊器材的營業地點，地點是在
      台中市○○街三六Ｏ號一樓為營業處，但至於在台中市北
      屯區○○○○街五號二樓承租房屋的事情我就不知道」（
      見本院卷第一一０頁），參以被告於原審供稱：「：：台
      中市第五信用合作社匯款回條以蔡佳玲名義所寫的，都是
      我寫的」（自承曾冒蔡佳玲名義）（見原審卷二第九十七
      頁），於上訴審稱：「蔡佳玲是別人介紹的，後來才知道
      是假冒的」等語（見上訴卷第六十八頁），被告顯然亦有
      一起前往承租上開房屋，甚明。至於查扣物品中房屋租約
      所載出租人為「庚○○○○○○」，承租人乙○○○○，
      且承租房屋標的係在「台中市北屯區○○○○街五號二樓
      」，與上開以乙○○○○的名義租賃台中市○區○○街三
      六０號一樓為營業處所（租約未扣案）有別，而據被告於
      原審供稱：「（問：提示編號六房屋租賃契約書一份，房
      屋所在地台中市北屯區○○○○街五號二樓，出租人「庚○○○○○○」承租人乙○○○○是否你出面簽訂？）不
      是我出面去訂約的，這是蔡佳玲住的地方，是蔡佳玲自行
      與屋主訂約的」等語（見原審卷二第一０一頁），亦無證
      據證明台中市北屯區○○○○街五號二樓與被告有關，併
      予敘明。
    (2)冒甲○○○○名義與丁○○簽訂房屋租賃契約：
      被告冒甲○○○○名義與丁○○簽訂房屋租賃契約承租台
      中縣大里市○○路○段二三○巷十七之二號六樓房屋，業
    　據被告於原審審訊時自承：「（大里市○○路○段二三０
      巷十七之二號六樓，以甲○○○○名義承租的房子，是否
      你去租的？）是的。」，於上訴審稱：「..... 房子是我
      以身分證去租的，錢是丙○○繳的，房子是他們在住，我
      是常常去」等在卷（見原審卷二第二十七、七十一、一六
      四頁；上訴卷第六十八、七十一頁），且證人丁○○於本
      院中亦證稱：台中縣大里市○○路○段二三○巷十七之二
      號六樓的房子是租給在庭被告子○○，是他跟我租的....
      是被告子○○有拿租金給我的，他也有住在裡面；及有收
      過二、三次租金，每個月都是我跟被告子○○收取租金的
      （詳見本院卷第五十、五十一頁）等語明確，是被告冒用
      甲○○○○名義（未持變造之甲○○○○國民身分證）與
      丁○○簽訂房屋租賃契約之事實，堪以認定。被告於本院
      審理時辯稱：簽約時伊並沒有去，是否有人拿甲○○○○
      之身分證去簽約，伊不知道，伊是繳房租時才有碰到證人
      丁○○，及甲○○○○之身分證是在作為辛○○、午○○
      住處之該屋內查獲云云，核屬卸飾之詞，委不足採。至被
      告訂約時，是否曾向丁○○行使變造之甲○○○○身分證
      乙節，雖被告於上訴審時曾供認：「房子是我以身分證去
      租的」等語（見上訴卷第七十一頁），惟嗣於本院審理時
      則又否認係其前往承租（見本院卷第五十二頁），而證人
      丁○○於八十八年度上更一字第二六號案件，及本院審理
      時均證稱：「當時來租的人未拿身分證來租，只拿錢給我
      ，有訂約是用未○○名義承租..... 」；「（問：簽約是
      否有核對身分證？）沒有，對方也沒有拿出身分證出來給
      我核對」等語（詳見八十八年上更（一）字第二六號卷第
      一二四頁、本院卷第五十一頁），是縱被告曾攜帶該紙變
      造之未○○身分證前往承租該屋，然於訂約時是否確有向
      丁○○出示行使，不無疑義，自難僅憑被告於上訴審中所
      為前段不明確自白，遽認被告於向丁○○租屋時，確有行
      使之行為存在。
  ２、虛設「現通通訊企業有限公司」以現通公司名義經營業務
      掩人耳目：
  　　被告於上訴審時即坦承與丙○○等人共同承租台中市○○
    　街三六０號一樓之房屋，未經登記即虛設「現通通訊企業
      有限公司」，以現通公司名義經營業務掩人耳目等情（見
      上訴卷第五十一、五十二頁），證人卯○○、辰○○亦證
　　　實確於現通公司任職之事實，被告雖於上訴審審訊時辯稱
  　　：現通公司員工卯○○、辰○○是丙○○僱用的，偽造印
    　章是丙○○刻的，丙○○、辛○○、午○○等人申請多少
      支票及有無賣，伊都不清楚，伊只是申請甲○○○○部分
      。伊是經常去，但當時沒有查到伊，其他人做的事伊就不
      太清楚。調查局查獲時，伊人不在場，他們就都推給伊。
      另電話是辛○○去申請的，伊沒有共謀云云（見上訴審卷
      第六十九、七十頁）。惟查，證人即現通公司員工卯○○
      、辰○○等在臺灣高等法院臺中分院審訊時則結證稱：「
      丙○○、辛○○、子○○、午○○他們四人通常都在公司
      ，且都在一起」、「公司事務林先生（指被告）處理．．
      ．」等語（見臺灣高等法院臺中分院八十七年度上訴字第
      九六號影印卷第六四頁、第七三頁），核與同案共犯丙○○、辛○○、午○○所述者相符，參酌被告於原審審訊時
    　亦自承：「我在中壢市給人當人頭，學會一點東西，我就
      到臺中去做，丙○○他們三人本來我就認識」；「（提示
      電信費用收據，用戶名稱是巳○○、陳四川、申○○、張
      以平，這些收據是誰的？）公司應繳電話費用」；「（乙○○○○去租之前，就是要將房子給你使用？要做現通公
      司使用？）是的，對。」；「（變造的身分證誰在保管？
      ）放在公司。..... 變造好的身分證上面貼誰的照片，就
      誰去銀行開戶領支票..... 開戶、領支票有時候我們自己
      去的，有時候拜託丙○○帶我們去的。我們拿回來的支票
      全部賣掉」；「（辛○○及午○○是否你僱用的？）不是
      我請他的，是大家一起在那邊做的..... 賣支票給對方就
      是要給別人使用..... 因為當時我欠別人錢，我在桃園做
      一做，再去臺中做，有機會就做」等語（見訴緝字第一五
      一頁第十一頁、第一０二頁、第一六四至一六八頁），於
      上訴審時復坦承與丙○○等三人共同承租台中市○○街三
      六０號一樓之房屋，未經登記即虛設「現通公司」，以現
      通公司名義經營業務掩人耳目等情（見上訴卷第五十一、
      五十二頁），足證被告與同案共犯丙○○、辛○○、午○○確係事前同謀，而共同參與本件如事實欄二、(二)、(三)之
      犯行無訛，則被告自應在此犯意聯絡之範圍內，對於其他
      共同正犯所實施之行為，亦應共同負責，其事後辯以會計
      卯○○、業務員辰○○均係丙○○所僱用，電話係辛○○
      申請的，台中地檢署併案的部分，不是伊作的云云，顯係
      卸責之詞。雖證人即現通公司員工卯○○、辰○○於台中
      市調查站並未指述被告係僱用彼等之人，或其係現通公司
      負責人云云，證人卯○○於本院中證述：公司只有伊、林
      先生（丙○○）及蘇先生（辛○○）三個人，伊非向在庭
      被告子○○應徵的，子○○亦無指示伊做事，伊偶而（有
      三、四次）會看到子○○到公司裡面聊天、泡茶，約一、
      二個小時就走了，且伊並未聽他們講過公司業務之事云云
      （見本院九十三年三月十六日訊問筆錄），應係因其等到
      職期間尚短，對被告等尚未熟識，且被告當時並未同時遭
      台中市調查站緝獲，而調查站人員訊問未臻詳盡所致，難
      為有利被告認定之依據。
　３、共同申請附表六所示之電話門號使用部分：
      被告子○○與丙○○、辛○○、午○○四人意圖得財產上
      之不法利益，並圖避免被識破上情，乃分由辛○○冒名巳
    　○○名義申請（０四）0000000、0000000
      、0000000、0000000電話，另由午○○冒
      名陳四川申請0000000電話，分別持上開偽、變造
      之巳○○等人身分證及印章，至台灣中區電信管理局（下
      稱電信局）偽造各被冒用人名義之相關申請書，並將各偽
      造之申請書及偽造或變造之被冒用人身分證交予電信局人
      員而行使之，使電信局承辦人員誤以為是被冒名人本人申
      請而提供如附表六所示之電話號碼予辛○○、午○○等人
      ，再分別由子○○與丙○○、辛○○、午○○等人使用，
      足以生損害於各被冒名人本人、戶政機關對於戶籍資料管
      理之正確性及電信局對於電話用戶管理之正確性，被告子
      ○○與丙○○、辛○○、午○○等四人大量使用電話及倒
      閉後，旋即搬遷一空，而以此詐術取得免支付如附表六所
      示電話費用之使用電話之不法利益（其中0000000
      00呼叫器無欠費），有電話申請資料、電話繳費單可據
      。被告雖於上訴審審訊時辯稱：調查局查獲時，伊人不在
      場，他們就都推給伊。另電話是辛○○去申請的，伊沒有
      共謀云云（見上訴審卷第六十九、七十頁）。惟查，被告
      於原審審訊時自承：「（提示電信費用收據，用戶名稱是
      巳○○、陳四川、申○○、張以平，這些收據是誰的？）
      公司應繳電話費用」等語（見訴緝字第一五一頁第十一頁
      、第一０二頁、第一六四至一六八頁），並坦稱：「（問
      ：有無拿上開三人（誤植未○○、寅○○、張鴻宜，應係
      巳○○、柯俊旭、陳四川）的身分證去申請電話？）行動
      電話沒有，但電話應該是有，應該是現通的電話... 」，
      「（法官問被告：也有去電信局申請電話使用？）有」等
      語明確（見原審卷二第九、二一五頁），所辯要無可採。
　４、偽、變造附表三身分證、偽刻附表四印章：
      為便於金融機構開戶、請領支票、存簿使用，由同案被告
      午○○負責在台中縣大里市○○路○段二三０巷十七之二
      號六樓等地，以不詳方式取得之身分證，以附表三所示之
      方法分別換貼被告子○○、同案被告辛○○、午○○之照
      片，而偽造、變造如附表三所示之身分證，足以生損害於
      未○○等人，待完成後，復由子○○、丙○○二人負責至
      台中市不詳店名之刻印店，利用不知情、真實姓名均不詳
      之成年刻印人員偽造如附表四所示之印章，足以生損害於
      孔祥正等人等情，業據辛○○、午○○分別供明在卷，復
      有扣案偽、變造（附表三）身分證、偽刻（附表四）印章
      足佐。被告於原審僅供承：只有變造身分證上面貼伊照片
      ，伊才會去刻該身分證上之人的印章（見原審卷二第一六
      五頁），於上訴審辯稱：印章都是丙○○在負責，都是他
      在刻的（見上訴卷第五十三頁、第六十九頁），於本院辯
      稱：否認附表三偽、變造身分證的事實，附表四的印章是
      丙○○刻的，不是伊偽刻的，是丙○○把責任推給伊，伊
      當時人已不在台中云云（見本院卷第二十五頁），核與上
      情及扣案被偽、變造身分證名義人未○○、寅○○、張鴻
      宜及張東湧之偽、變造身分證上貼有被告子○○、同案被
      告辛○○、午○○所提供照片之事實不符，所辯要無可採
      。
  ５、前往附表五所示之金融機構偽造相關開戶資料開設帳戶並
      領取相關存簿、請領支票，販售已事先蓋妥發票人印章之
      支票簿予他人使用，完成偽造有價證券及詐取財物：
      關於事實欄二、(二)、(三)所示偽、變造附表三身分證、偽刻
      附表四印章後，由丙○○洽詢選定特定之金融機構，再由
      辛○○、午○○及子○○本人分別持附表三偽、變造身分
      證及附表四偽刻印章，至如附表五所示之金融機構偽造相
      關開戶資料，以便開設帳戶並領取相關存簿。又俟該等金
      融機構派員至現通公司辦理對保等手續後，再請領支票使
      用，而每當完成一次開戶及領得支票簿後，子○○、丙○○二人即給付三萬元予辛○○、午○○二人作為酬勞，待
      子○○、丙○○二人取得如附表所示之存簿及支票簿後，
      即於短期間內先讓該等帳戶表面上往來正常，以取信於該
      等金融機構，再大量領取支票簿，並以每本支票簿（計二
      十五張支票，並已事先蓋妥發票人印章）二十萬元之代價
      刊登廣告販售予他人使用，其等基於與不詳姓名之購買者
      有共同犯意之聯絡，明知所販賣者雖僅蓋有發票人之印文
      ，尚未完成支票之必要記載事項，惟買受者持以購物並無
      付款之真意，必接續完成支票之必要記載事項，猶將該支
      票出售交付，使買受者共同進而完成偽造有價證券及其後
      使用詐術，而使不知情之第三人陷於錯誤，而交付各式財
      物等情，業據同案共犯丙○○於台中市調查站及同案共犯
      辛○○及午○○等二人於台中市調查站、檢察官偵查及臺
      灣台中地方法院審訊時分別供認不諱（參見丙○○、辛○○、午○○偽造有價證券案之影印卷），證人丙○○於本
      院審理中亦證稱：認識壬○○，在公司叫壬○○「歐陽」
      ，不是叫壬○○『蘇仔』。在現通通訊企業有限公司他們
      叫我「丁仔」，外號也叫「林仔」。現通通訊企業有限公
      司有雇用卯○○、辰○○二位職員，是被告子○○帶午○○、壬○○去銀行領取支票的，因為被告子○○欠我錢，
      他扣除必要費用外，其餘的錢就還給我等語（見本院94年
      4月22日審判程序筆錄），而被告子○○於本案原審供承
      ：「（問：你們領回來的支票交給誰？）全部賣掉」；「
      （問：你們如果有賣掉支票的話，價錢如何分？）申請一
      件看多少錢，剛好當時我　與丙○○有些債務關係，所以
      錢就給丙○○」，「（問：你支票賣給對方，就是要給別
      人使用的？）是的」（見原審卷二第一六六至一六八頁）
      ，「（問：那些變造的身分證除已經扣案外，其他的在何
      處？）桃園這個，我去申請完支票後，就將身分證交還給
      「歐陽」，台中的部分，是統一保管，不見的話，可能是
      他們拿走」（見原審卷二第二一四頁）；於上訴審審理時
      亦坦承共同參與該次犯行（見上訴卷第五十五頁），核與
      被害人寅○○、未○○、巳○○、楊萬聰、蘇國雄、陳志
      弘、楊勝裕指述及證人卯○○、辰○○、陳文雄（玉山商
      業銀行中壢分行襄理）、洪信仁（彰化商業銀行北中壢分
      行職員）、鄭明輝（台灣中小企業銀行內壢分行職員）、
      連朝順（第一銀行內壢分行職員）、戴滄凱（台中第一信
      用合作社台中分社職員）、李崇安（台中區中小企業銀行
      南台中分行職員）等人證述之情節相符（參臺灣高等法院
      臺中分院八十八年度上更(一)字第二六號丙○○、辛○○、
      午○○偽造有價證券案之影印卷），並有附表五所示各金
      融機構所函覆之開戶申請書、往來約定書、印鑑卡、交易
      明細等資料附卷可稽及如附表七所示之物品扣案為憑，應
      堪採信。被告一再辯稱：台中地檢署併案的台中案子，犯
      罪事實欄二、（二）部分不是伊所為云云，無非卸責之詞
      ，不足採信。
　６、按共同正犯間，非僅就自己實施之行為負其責任，並在犯
  　　意聯絡之範圍內，對於其他共同正犯所實施之行為，亦應
    　共同負責（最高法院二十七年上字第七五五號、三十年上
  　　字第一六一三號、三十二年上字第一九０五號判例意旨參
    　照）。證人即現通公司之業務員辰○○於另案台中高分院
      調查時證稱：「公司之事務均係子○○在處理。」等語（
      見另案台中高分院上訴審卷第七十三頁），另一證人即現
      通公司之會計卯○○亦結證稱：「子○○、丙○○、辛○○及午○○等四人通常都在公司，且都在一起」等語（見
  　　另案台中高分院上訴審卷第六十四頁），並參以子○○、
    　辛○○及午○○等提供照片供偽、變造身分證，分別持附
      表三偽、變造身分證及附表四偽刻印章，至如附表五所示
　　　之金融機構偽造相關開戶資料，以便開設帳戶並領取相關
  　　存簿。又俟該等金融機構派員至現通公司辦理對保等手續
    　後，再請領支票使用，而每當完成一次開戶及領得支票簿
      後，子○○、丙○○二人即給付三萬元予辛○○、午○○
      二人作為酬勞，均如前述，而丙○○、辛○○、午○○等
      三人經臺灣高等法院臺中分院以八十八年度上更(一)字第二
      六號判決分別判處有期徒刑四年八月、四年四月、四年六
      月，嗣午○○不服提起上訴，經最高法院以九十年度台上
      字第七０六七號判決駁回之，均已確定在案，業據本院調
      卷查明，並有上開判決書附卷可憑，足見被告與同案共犯
      丙○○、辛○○、午○○均有共同參與本件如事實欄二、
　　　(二)、(三)之犯行，又於八十四年八月間某日，復欲從事販賣
  　　人頭支票以牟利，即與丙○○、辛○○、午○○等三人（
    　以上三人經臺灣高等法院臺中分院以八十八年度上更(一)字
      第二六號判決分別判處有期徒刑四年八月、四年四月、四
      年六月，嗣午○○不服提起上訴，經最高法院以九十年度
      台上字第七０六七號判決駁回之，均已確定在案），則被
　　　告自應在此犯意聯絡之範圍內，對於其他共同正犯所實施
  　　之行為，亦應共同負責。證人即現通公司之業務員辰○○
    　於另案台中高分院調查時證稱：伊不清楚丙○○、辛○○
      、午○○等三人有無參與處理云云（見另案台中高分院上
      訴審卷第七十三頁），係因其任職期間短，且未深入被告
      等共同販賣人頭支票犯行所致，衡諸上情，尚難據而認丙○○、辛○○、午○○等三人未參與本件犯行。
（三）違反公司法第十九條部分：
      查現通公司並未依公司法申請設立登記之事實，為被告所
      不否認，且現通公司有對外營業，業據證人卯○○、辰○○於台中市調查站調查時、臺灣高等法院臺中分院審訊時
    　、及本院訊問時結證明確（見臺灣臺中地方法院檢察署八
      十五年度偵字第五九七六號影印卷；臺灣高等法院臺中分
      院八十七年度上訴字第九六號影印卷第七三頁及其次頁；
      本院卷第四十七、四十六頁），參以被告於原審時所供稱
      ：「（問：提示編號十之一號發票人黃士榮支票及退票理
      由單均正本各二張，免用統一發票二張，統一發票二張，
      日報表二張，這些東西為何人所有？該二紙支票是何人簽
      發？）是公司收回來的客票、退票，其他東西是公司的，
      是小姐寫的」（見原審卷二第一０二頁），被告以未依公
      司法申請設立登記之現通公司對外營業，至為明顯。被告
      辯護人為被告辯護稱：現通公司雖未依公司法申請設立登
      記，依卷內資料亦查無以「現通公司」名義對外經營業務
      之證據，不應以違反公司法第十九條之罪論擬云云，此部
      分所辯，顯與實情不符，要無可採。
（四）綜上所述，被告及其辯護人所執前開辯解，無非飾卸之詞
      ，不足採信。本件事證明確，其犯行俱堪認定，應依法論
      科。證人即共犯午○○經傳拘無著，有送達回證及拘票在
      卷可憑，惟本案事實已臻明確，自毋庸再行無益之傳訊，
      併予訊明。
三、論罪：
  (一)查被告子○○明知販售人頭支票，為先期培養票信，資為日
    後申領大量支票使用，必先偽造被冒名人名義之支票使用，
    並均使之兌現，讓該等帳戶表面上往來正常，以取信於該等
  　金融機構，及空頭支票賣出後，買受人無付款之真意，買受
    後必接續完成支票必要記載事項，並持以購物消費，竟仍基
    於犯意之聯絡，偽造、變造國民身分證、印章等，持以向金
    融機構填具相關開戶資料申領支票，先期培養票信而偽造簽
    發，俟部分持以販售，將未完成支票交付，由買受人加以偽
    造完成該支票，並持以購物消費。又為取得據點，並虛設行
    號予以掩護，復以偽造資料向電信公司申請電話使用，使電
    信公司提供電信服務等行為，足以生損害於各被冒名人、戶
    政機關對於戶籍資料管理之正確性、各金融機構對於支票、
    存款帳戶管理審核之正確性及電信局對於電話用戶管理之正
    確性。核其所為係犯刑法第二百十六條行使第二百十條之偽
    造私文書罪、第二百十六條行使第二百十二條之偽、偽造特
    種文書（國民身分證）罪、第三百三十九條第二項詐欺得利
    罪及第二百零一條第一項偽造有價證券罪。
  (二)又被告子○○與丙○○、辛○○、午○○等三人均明知未經
    設立登記，不得以公司名義經營業務，竟仍虛設「現通公司
    」，以該公司名義經營販售通訊器材之業務（至八十五年一
    月三十一日查獲），其行為已違反公司法第十九條第一項「
    未經設立登記，不得以公司名義經營業務」之規定，而查被
    告行為後，公司法第十九條業於八十六年六月二十五日、九
    十年十一月十二日經先後二度修正，並於八十六年六月二十
    七日、九十年十一月十四日施行，經比較被告行為時法、中
    間法及裁判時法之結果，公司法第十九條第二項關於違反第
    一項規定之處罰，對被告並無不同（同條第一項規定之內容
    均未修正），依刑法第二條第一項前段規定，應依裁判時法
    即現行公司法第十九條第二項之規定處罰，是被告此部分另
    犯修正後公司法第十九條之未經設立登記而以公司名義經營
    業務罪。
  (三)被告子○○與邱姓及「歐陽」之成年男子間就上開違犯行使
    偽造私文書、行使變造特種文書及偽造有價證券（支票）之
    犯行（事實欄二、(一)部分），以及被告與丙○○、辛○○、
    午○○間就違犯行使偽造私文書、行使偽、變造特種文書、
    違反公司法第十九條、偽造有價證券及詐欺得利之犯行，被
    告與丙○○、辛○○、午○○等三人及冒用乙○○○○名義
    簽訂房屋租賃契約之成年女子間就偽造私文書（租約）之犯
    行，被告與丙○○、辛○○、午○○等三人及不詳姓名之支
    票購買者間就偽造有價證券之犯行（支票購買者進而持偽造
    有價證券消費購物，本含詐欺行為，不另論以詐欺罪）（以
    上為事實欄二、(二)、(三)部分），有犯意聯絡與行為分擔，均
    為共同正犯。被告先後利用不知情且真實姓名不詳之刻印人
    員偽造酉○○、申○○、己○○及如附表四所示被偽刻印章
    名義人之印章，均為間接正犯。
  (四)被告所為偽造印章、印文、署押之行為，係偽造有價證券、
    偽造私文書之部分行為，偽造私文書復持以行使，及偽造、
    變造特種文書後持以行使，均為行使之高度行為吸收，另偽
    造有價證券後持以行使，行使之低度行為已為偽造之高度行
    為吸收，均不另論罪。又被告先後多次行使偽造私文書、行
    使偽造、變造特種文書、詐欺得利及偽造有價證券之犯行，
    因時間緊接，所犯各為犯罪構成要件相同之罪，顯係基於概
    括之犯意反覆為之，均為連續犯，應分別論以一罪，並依法
    加重其刑。又被告所犯上開各罪間具有方法、結果之牽連關
    係，應依刑法五十五條之規定，從一重之偽造有價證券罪處
    斷。
  (五)再者，被告所犯如前開事實欄二、(一)有關酉○○、申○○之
    部分犯行及事實欄二、(二)、(三)之犯行，雖均未據公訴人起訴
    ，但已分由臺灣桃園、臺中地方法院檢察署檢察官移送併案
    審理，且該部分犯行與公訴人已起訴、論罪之事實間，具有
    裁判上一罪之牽連或連續犯關係，基於審判不可分之原則，
    為本件起訴效力所及，本院自應一併審究，附此敘明。
  (六)末按假釋中因故意更犯罪，受有期徒刑以上刑之宣告者，撤
    銷其假釋，刑法第七十八條第一項固定有明文。惟同條第二
    項規定：「前項犯罪，其起訴及判決確定均在假釋期滿前者
    於假釋期滿六月以內，仍撤銷其假釋；其判決確定在假釋期
    滿後者，於確定後六月以內，撤銷之」，故撤銷假釋，必須
    再犯之罪，其犯罪、起訴均在假釋中始可。如犯罪在假釋中
    ，而起訴及判決確定已在假釋期滿後者，即不得撤銷假釋（
    最高法院八十六年度臺非字第四二號判決參照），查被告子
    ○○前有如事實欄一所載之犯罪科刑及執行情形，且於該假
    釋中及假釋期滿後（八十四年五月十日縮刑假釋期滿前），
    復更犯本案，惟該案經公訴人於八十四年八月二十九日始行
    終結，提起公訴，於同年九月十一日繫屬於原審法院，有起
    訴書、原審收狀章戳、台灣桃園地方法院檢察署刑案資料查
    註紀錄表及本院被告全國前案紀錄表各一紙附卷可稽，是以
    本案起訴時間，顯在假釋期滿後，依法即不得撤銷假釋，其
    未執行之刑以已執行論，被告所犯行使偽造私文書等係連續
    犯，雖連續犯之一部行為係在假釋中所犯，但連續犯之終了
    行為，在假釋期滿之後，五年內，則被告於受有期徒刑執行
    完畢後，五年內再犯本案有期徒刑以上之罪，為累犯，應依
    法遞加重其刑。
四、撤銷改判及其理由：
    原審以被告子○○犯罪事證明確，予以論罪科刑，固非無見
    ，惟查：(1)附表二偽造「酉○○」名義之二十一紙支票，均
    已兌現，此有彰化商業銀行中壢分行八十四年十月二十四日
    彰壢字第一一０九號函附卷可稽（見訴字第一四一三號卷第
    八三頁），則如附表二所示偽造之支票，均已全部兌現，顯
    仍係在培養票信之階段，尚無任何積極證據足認該等支票已
    販賣他人使用，故原審此部分之事實認定有誤，已有未合；
    (2)被告先期為圖免被識破上情並遭取締，又為取得四人藏匿
    居住及營業據點，於八十四年八月間某日，先委由知情之某
    真實姓名、年籍均不詳之成年女子共同基於偽造文書之犯意
    ，冒用乙○○○○之名義，在台中市○區○○街三六０號一
    樓與真實姓名不詳之人簽訂房屋租賃契約書（未扣案，此與
    向庚○○○○○○承租台中市北屯區○○○○街五號二樓不
    同），足以生損害於蔡佳玲本人。而原審認事實欄二、(二)該
    某真實姓名、年籍均不詳之成年女子冒用乙○○○○之名義
    與他人簽訂房屋租賃契約書，係一不知情犯罪者，顯與事理
    、常情有悖，亦有未洽；(3)原審於事實欄二、(一)認定被告將
    其照片三張交予邱姓及「歐陽」男子，由彼二人在某不詳地
    點，將之換貼於經不詳管道取得之酉○○、申○○、己○○
    之國民身分證上而變造之，並於理由欄內舉被害人申○○、
    己○○之母戊○○○證述身分證遭變造、冒用之情節為依據
    。惟卷查被害人申○○之身分證不曾遺失，已據其於警詢、
    本院審理時陳述甚詳（見桃園縣警察局中壢分局刑事卷第九
    頁背面、本院卷第一二四頁），原判決援引被害人申○○、
    己○○之母戊○○○之指述為變造之依據，自有證據上理由
    矛盾之違法。(4)原判決事實欄二、(二)認定上訴人於八十五年
    一月二十日持變造之未○○國民身分證前往台中縣大里市○○路○段二三０巷十七之二號六樓，冒未○○之名義與丁○○簽訂房屋租賃契約書……『並將變造未○○之國民身分證
    交予丁○○核對而行使之』等情，顯與證人丁○○於八十八
    年度上更（一）字第二六號案件，及本院審理時證述情節不
    符，詳如前論，此部份事實原審認定有誤。(5)偽造之有價證
    券，不問屬於犯人與否，沒收之。刑法第二百零五條定有明
    文。原判決既認定上訴人偽造如原判決附表二所示之支票，
    惟未諭知沒收，已有判決不適用法則之違法。(6)被告子○○
    於取得前開酉○○名義之支票將之交由邱姓及「歐陽」男子
    後，該邱姓及「歐陽」男子亦有偽造酉○○名義新竹區中小
    企業銀行中壢分行帳號四０五五之八支票如附表二之一所示
    ，並持以行使，再使之兌現，讓該等帳戶表面上往來正常，
    以取信於各銀行，資為日後申領大量支票簿使用之情事。原
    審附表二僅列偽造酉○○彰化商業銀行中壢分行帳號00－
    0000－0支票部份，而就上開部分漏未審酌，併予審理
    ，難謂適法。(7)原判決附表二（偽造支票明細），其中被偽
    造人「己○○」部分，載有支票十一張，但卷查檢察官起訴
    書，僅列舉支票十張，玉山商業銀行中壢分行八十四年八月
    三日檢附支票存款第六九四─六號己○○帳戶已兌付支票亦
    列十張，其中並無ＡＡ0000000號之支票，原判決認
    上訴人同時偽造該紙支票，並未載明其所憑之證據及認定之
    理由，非無理由不備之違法。(8)原判決於事實欄認：被告於
    八十四年八月間某日，為取得據點，先利用某不知情之真實
    姓名、年籍均不詳之成年女子冒用乙○○○○之名義，在台
    中市○區○○街三六○號一樓與真實姓名不詳之人簽訂房屋
    租賃契約書，足以生損害於乙○○○○本人，並註明該房屋
    租賃契約書未扣案，然此與以乙○○○○名義向庚○○○○○○承租台中市北屯區○○○○街五號二樓不同，據被告於
    原審供稱：「（問：提示編號六房屋租賃契約書一份，房屋
    所在地台中市北屯區○○○○街五號二樓，出租人「庚○○○○○○」承租人乙○○○○是否你出面簽訂？）不是我出
    面去訂約的，這是蔡佳玲住的地方，是蔡佳玲自行與屋主訂
    約的」等語（見原審卷二第一０一頁），亦無證據證明台中
    市北屯區○○○○街五號二樓與被告犯行有關，原審附表八
    編號十二前段載：「附表七，一、編號六所示租賃契約書上
    乙○○○○... 名義之租賃契約書上偽造署押及印文」均沒
    收，亦有未洽。被告上訴意旨否認部分犯行，雖無足取，惟
    原判決既有上開可議，仍應由本院將原判決撤銷改判。
五、科刑及其審酌事項：
    爰審酌被告素行欠佳，猶於假釋中為圖暴利，先後偽造大量
    印章、身分證件，持以申請人頭支票，以期販售圖利，足以
    嚴重影響社會金融秩序及交易安全，惡性非輕，及其犯後態
    度，及被告所為犯行如事實欄二、(一)(二)(三)，共犯丙○○、午
    ○○、辛○○所為犯行則如事實欄二、(二)(三)部份，又午○○
    另與綽號「空仔」之不詳姓名成年男子偽造劉兆春、廖明隆
    之身分證、偽刻廖明隆、兆春企業商行劉兆春之印章，由午
    ○○持向台灣中小企業銀行興中分行等金融機構偽造相關開
    戶資料，偽造證件資料虛設兆春企業商行劉兆春及以廖明隆
    請領支票使用，販售已事先蓋妥發票人印章之支票予他人使
    用，完成偽造有價證券及詐取財物，丙○○另於取得以黃士
    榮為發票人名義之台中市第六信用合作社北屯分社帳號二七
    ○七之三號、票號ＨＡＣ0000000～八一○○號等四
    張空白支票後，竟意圖供行使之用，而將其中票號ＨＡＣ0
    000000號空白支票偽填面額二萬六千七百元，並將之
    交由其不知情之妻子轉交予他人抵付會款（均見臺灣高等法
    院臺中分院八十八年度上更(一)字第二六號刑事判決），而丙○○、辛○○、午○○等三人經臺灣高等法院臺中分院以八
    十八年度上更(一)字第二六號判決分別判處有期徒刑四年八月
    、四年四月、四年六月，嗣午○○不服提起上訴，經最高法
    院以九十年度台上字第七０六七號判決駁回之，均已確定在
    案，被告所犯情節較丙○○、辛○○、午○○為重，又屬累
    犯，所處之刑，自不宜較共犯丙○○、午○○、辛○○等人
    為輕等一切情狀，量處如主文第二項所示之刑，以資懲儆。
六、沒收：
    扣案如附表八所示之物品及各項偽造之印文、署押等，均依
    所示法條予以宣告沒收，另扣案未列表宣告沒收之物，或無
    證據證明係被告等所有或係直接供被告等犯罪所用之物，均
    不予宣告沒收，併此敘明。
七、不另為無罪之諭知（被訴侵占遺失物）部份：
    公訴意旨另以：被告子○○係於八十四年四月初某日在台北
    市○○○路六三號電梯內拾獲被害人己○○遺失之國民身分
    證，而後供前開變造身分證、申領支票等之用，因認被告另
    涉犯刑法第三百三十七條之侵占遺失物罪嫌云云，惟訊據被
    告則堅決否認有侵占犯行，辯稱：該身分證是邱姓及「歐陽
    」男子所交付予他等語。經查，公訴人認被告另涉此犯行，
    係以被告及被害人己○○之母王朱妹蕉之警訊筆錄為其論據
    ，然此既經被告於原審審理中堅決否認拾獲之情，且綜觀全
    案卷證資料，亦查無其他補強證據足以證明被告於警訊中之
    自白屬實，其警訊之自白即難遽予採為被告不利之認定，次
    參以被害人己○○之母戊○○○於警詢中稱；「伊不知道己○○之身分證於何時遺失，於八十二年十二月七日補發過，
    並提出該補發之己○○身分證影本一份附卷（見偵字第八五
    二一號卷第十三頁），經比對前開經變造換貼被告照片之己○○身分證係八十年十二月二十八日補發（同上偵卷第十至
    十一頁），堪認前開偽造（非變造，詳如前述）之己○○身
    分證，顯非係被害人己○○於八十四年四月初某日所遺失者
    ，是被告此部分犯罪尚屬不能證明，惟公訴人認此部分與前
    開經論罪科刑之行使變造特種文書（身分證）罪及行使偽造
    私文書罪間，有方法、結果牽連之裁判上一罪關係，故不另
    為無罪之諭知，附此敘明。
八、法務部調查局台中調查站移送檢察官偵辦不能證明被告所為
    部分之說明：
　　又法務部調查局台中調查站移送檢察官偵辦之事實認（後經
  　臺灣臺中地方法院檢察署檢察官以八十五年度偵字第五九七
    六號移送原審併辦）：被告子○○與丙○○、辛○○、午○○等人於台中縣大里市○○路一三七號一樓虛設「寬雲企業
    有限公司」為幌，請領空白支票販售牟利，嗣於八十五年一
    月三十一日在前開地址為調查站人員查獲，並扣得支票號碼
    機一台、存摺十三本（計有：北企永和分行六０八一四─二
    ００帳號「鄭良環」活儲一本；淡水信合社英專分社０五八
    ０二二、北企永和分行六０九一四─八００、板橋信合社永
    和分社二六二一二七─二二一一、華南銀行雙和分行００八
  　二八二─一、一銀永和分行一八０七八六、台灣企銀雙和分
    行四四三三三─八帳號「江南」活儲各一本；華銀板橋分社
    ０三二０七一─四、中華銀行板橋分行００一０一０─一─
    ００帳號「楊麗雄」活儲各一本；彰銀淡水分行０三八０八
    ─七００、淡水一信水碓分社一一二八九一─０「陳俊國」
    活儲各一本；玉山銀行雙和分行六五五三九─二、台企雙和
    分行四四四九一帳號「黃致洲」活儲各一本）、房屋租約一
    份（出租人廖伶宜與「顧偉中」簽訂之房屋租賃契約）、金
    融卡七張（計有：北企永和分行「鄭良環」一張；北企永和
    分行、板橋信合社永和分社、華南銀行雙和分行、台灣企銀
    雙和分行「江南」各一張；淡水一信水碓分社「陳俊國」一
    張；玉山銀行雙和分行「黃致洲」一張）、戶口名簿四份（
    計有：楊麗雄正本及徐寬雲、江南、李照本影本各一份）、
    身分證影本六張（計有：徐寬雲、李照本、黃鳳展、陳淑如
    、蔡宗勳、劉露明）、印章三枚（計有：江南、陳俊國、蔡
    昭風）、本票五張（「藍志興」簽署面額五萬元之本票五張
    ）、名片、便條紙、切結同意書、書信、保單等物。惟此為
    被告子○○堅決否認，並辯稱：渠從未去過該地點，更未冒
    「顧偉中」之名義偽造房屋租賃契約書，該地點可能是午○○他們後來才去開設等語。經查，原審於九十一年三月六日
    勘驗前開扣案物品，經肉眼比對上開房屋租賃契約書上「顧
    偉中」之簽名與被告之筆跡，有明顯不同，應非被告所偽造
    ，且前開扣案物品均無任何有關被告行使偽造文書、有價證
    券等犯行之跡證，尚難僅憑午○○等人於調查站之片面指述
    ，遽認被告亦犯有該部分之犯行。
九、應退回檢察官另為適法之處理：
　　另臺灣臺中地方法院檢察署檢察官移送併辦意旨（八十五年
  　度偵字第一三七六八號）略以：被告子○○與賴誠三共謀偽
    造、變造國民身分證，於八十五年一月中旬以每枚新台幣（
    下同）五萬元價格販賣偽造之許銘泉、袁有銘國民身分證給
    羅美強使用，因認被告此亦涉犯刑法第二百十二條之偽造、
    變造特種文書罪嫌，且與本案有連續犯之裁判上一罪關係而
    移請併案審理，惟此據被告於原審審理中堅決否認，並辯稱
    ：渠不認識賴誠三、羅美強等人，渠不會偽造、變造身分證
    ，身分證都是由午○○負責偽造、變造，渠僅將變造之身分
    證用以申請存摺及支票，並販售支票，並未販賣偽造或變造
    之身分證。經查，該案檢察官認被告涉有前開犯嫌，係以共
    犯賴誠三於警、偵訊及羅美強於偵訊中之供述，為其論據。
    惟稽核賴誠三於八十五年七月二十一日檢察官偵訊時指稱：
    被告子○○係從事土地仲介和二胎貸款云云，顯與被告當時
    係以「現通公司」為幌，販售人頭支票為業之情形不符，即
    難遽予採信。而羅美強於警訊中則先係稱：前開二張偽造之
    身分證是由賴誠三於八十四年十二月中旬，在台中市○○路
    ○段六號交付予她云云，並未提及係向被告所購買，然其於
    八十五年八月六日檢察官訊問時竟稱：八十四年十二月中旬
    ，伊看到報紙有幫人做證件的廣告，伊因欠錢，想要用假證
    件去借錢，剛好朋友賴誠三來，他說他有認識做假證件的人
    ，隔了幾天賴誠三就與「阿進」一起來，伊就交二張照片給
    他們，「阿進」說一張五萬元。一週後，他們二個人一起拿
    身分證給伊，伊錢還欠他們云云，前後指述不一，亦難採為
    被告不利認定之依據，綜上，實難憑同案共犯賴誠三、羅美
    強前開有瑕疵之供述，遽為不利於被告之認定，是此部分犯
    罪尚屬無法證明，即無從與他罪成立連續犯之裁判上一罪之
    關係，故應退回檢察官另為適法之處理，附此敘明。
十、適用法律：
據上論斷，應依刑事訴訟法第三百六十九條第一項前段、第三百
六十四條、第二百九十九條第一項前段，修正後公司法第十九條
第二項，刑法第二條第一項前段、第十一條前段、第二十八條、
第五十六條、第二百零一條第一項、第二百十六條、第二百十條
、第二百十二條、第三百三十九條第二項、第五十五條、第四十
七條、第三十八條第一項第二款、第三款、第二百零五條、第二
百十九條，罰金罰鍰提高標準條例第一條前段，判決如主文。
本案經檢察官鄭龍照到庭執行職務。
中　　華　　民　　國　　94　　年　　6 　　月　　30　　日
                  刑事第二十一庭審判長法  官  溫耀源
                                      法  官  周政達
                                      法  官  邱同印
以上正本證明與原本無異。
如不服本判決，應於收受送達後十日內向本院提出上訴書狀，其
未敘述上訴之理由者並得於提起上訴後十日內向本院補提理由書
（均須按他造當事人之人數附繕本）。
          　　　　　　　　　　　　　　書記官  莊昭樹
中　　華　　民　　國　　94　　年　　6 　　月　　30　　日
附錄：本案論罪科刑法條全文
刑法第二百零一條
意圖供行使之用，而偽造、變造公債票、公司股票或其他有價證
券者，處三年以上十年以下有期徒刑，得併科三千元以下罰金。
行使偽造、變造之公債票、公司股票或其他有價證券或意圖供行
使之用，而收集或交付於人者，處一年以上七年以下有期徒刑，
得併科三千元以下罰金。
刑法第二百十條
偽造、變造私文書，足以生損害於公眾或他人者，處五年以下有
期徒刑。
刑法第二百十二條
偽造、變造護照、旅券、免許證、特許證及關於品行、能力、服
務或其他相類之證書、介紹書，足以生損害於公眾或他人者，處
一年以下有期徒刑、拘役或三百元以下罰金。
刑法第二百十六條
行使第二百十條至第二百十五條之文書者，依偽造、變造文書或
登載不實事項或使登載不實事項之規定處斷。
刑法第三百三十九條
意圖為自己或第三人不法之所有，以詐術使人將本人或第三人之
物交付者，處五年以下有期徒刑、拘役或科或併科一千元以下罰
金。
以前項方法得財產上不法之利益或使第三人得之者，亦同。
修正後公司法第十九條
未經設立登記，不得以公司名義經營業務或為其他法律行為。
違反前項規定者，行為人各處一年以下有期徒刑、拘役或科或併
科新台幣十五萬元以下罰金，並自負民事責任；行為人有二人以
上者，連帶負民事責任，並由主管機關禁止其使用公司名稱。
附表一：
┌──┬────┬────┬─────┬─────────┬──────┐
│編號│時    間│被冒名人│銀      行│偽造之私文書名稱、│帳    號    │
│    │        │        │          │偽造簽名、印文個數│            │
├──┼────┼────┼─────┼─────────┼──────┤
│一  │4.11.  │酉○○  │新竹區中小│支票存款開戶申請書│四０五五之八│
│    │        │        │企業銀行中│簽名一枚、印文二枚│            │
│    │        │        │壢分行    │支票存款約定書    │            │
│    │        │        │          │簽名一枚、印文二枚│            │
│    │        │        │          │（支票存款印鑑卡）│            │
│    │        │        │          │簽名一枚、印文二枚│            │
├──┼────┼────┼─────┼─────────┼──────┤
│二  │4.  │酉○○  │彰化商業銀│支票存款開戶申請書│０三－五七六│
│    │        │        │行中壢分行│簽名一枚、印文一枚│五－四      │
│    │        │        │          │支票存款往來約定書│            │
│    │        │        │          │簽名一枚、印文三枚│            │
├──┼────┼────┼─────┼─────────┼──────┤
│三  │4.  │申○○  │新竹區中小│支票存款開戶申請書│六七五０－二│
│    │        │        │企業銀行金│簽名一枚、印文三枚│五一－八    │
│    │        │        │陵分行    │支票存款約定書    │            │
│    │        │        │          │簽名一枚、印文四枚│            │
│    │        │        │          │（支票存款印鑑卡）│            │
│    │        │        │          │簽名一枚、印文二枚│            │
├──┼────┼────┼─────┼─────────┼──────┤
│四  │6.7.  │己○○  │玉山商業銀│支票存款開戶申請書│０三－五七六│
│    │        │        │行中壢分行│簽名一枚、印文二枚│五－四      │
│    │        │        │          │支票存款往來約定書│            │
│    │        │        │          │簽名二枚、印文六枚│            │
└──┴────┴────┴─────┴─────────┴──────┘
  註：支票存款印鑑卡僅係各銀行為供核對所用而製作，非在
      表示特定之意思，故  非屬私文書。
附表二：（偽造之支票明細）
  附表二之一：
┌────┬──────────────────────────────┐
│被偽造人│支    票    號    碼 （新竹企銀中壢分行）                   │
├────┼──────────────────────────────┤
│酉○○  │0000000、0000000、0000000、            │
│        │0000000、0000000、0000000、            │
│        │0000000、0000000、0000000、            │
│        │0000000、0000000、0000000、            │
│        │0000000、0000000、0000000、            │
│        │0000000、0000000、0000000、            │
│        │0000000、0000000、0000000、            │
│        │0000000、0000000、0000000、            │
│        │0000000、0000000、0000000、            │
│        │0000000、0000000、0000000、            │
│        │0000000、0000000、0000000、            │
│        │0000000、0000000、0000000、            │
│        │0000000、0000000、0000000、            │
│        │0000000、0000000、0000000、            │
│        │0000000、0000000、0000000、            │
│        │0000000、0000000、0000000、            │
│        │0000000、0000000                              │
│        │（均已兌現）                                                │
├────┼──────────────────────────────┤
  附表二之二：
┌────┬──────────────────────────────┐
│被偽造人│支    票    號    碼                                        │
├────┼──────────────────────────────┤
│酉○○  │ＣＫ0000000、ＣＫ0000000、ＣＫ0000000  │
│        │ＣＫ0000000、ＣＫ0000000、ＣＫ0000000  │
│        │ＣＫ0000000、ＣＫ0000000、ＣＫ0000000  │
│        │ＣＫ0000000、ＣＫ0000000、ＣＫ0000000  │
│        │ＣＫ0000000、ＣＫ0000000、ＣＫ0000000  │
│        │ＣＫ0000000、ＣＫ0000000、ＣＫ0000000  │
│        │ＣＫ0000000、ＣＫ0000000、ＣＫ0000000  │
│        │（均已兌現）                                                │
├────┼──────────────────────────────┤
│己○○  │ＡＡ0000000、ＡＡ0000000、ＡＡ0000000  │
│        │ＡＡ0000000、ＡＡ0000000                      │
│        │ＡＡ0000000、ＡＡ0000000、ＡＡ0000000  │
│        │ＡＡ0000000、ＡＡ0000000（均已兌現）          │
├────┼──────────────────────────────┤
│申○○  │一三五二、一三六七、一三六五、一三五三、一三五五、一三五九、│
│        │一三六四、一三六二、一三六六、一三六０、一三七六、一三八四、│
│        │一三七０、一三七一、一三七七、一三七八、一三七三、一三八一、│
│        │一三六九、一三八三、一三七九、一三七二、一三八七、一三八九、│
│        │一三七四、一三八六、一三九０、一三九一、一三九五、一三五四、│
│        │一三九八、一三九三、一三九九、一四００、一三九七、一三八八、│
│        │一三九六、一三九四、一八四一三、一八四二二、一八四一四、    │
│        │一八四０八、一八四０九、一八四０五、一八四三三、一八四一二、│
│        │一八四０一、一三五八、一八四三六、一八四一七、一八四二七、  │
│        │一八四０三、一八四０二、一八四三二、一八四０四、一八四三七、│
│        │一八四三四、一八四二四、一八四八四、一八四八八、一八四九一、│
│        │一八四八三、一八四三０、一八四三九、一八四一九、一八四０七、│
│        │一八四０六、一八四六六、一八四六八、一八四七一、一八四七０、│
│        │一八四九二、一八四一五、一八四六０、一八四六五、一八四四六、│
│        │一八四四七、一八四一０、一八四六一、一八四六九、一八四五九、│
│        │一八四三一、一八四九六、一八四二五、一八四七三、一八四二０、│
│        │一八四五三、一八四五五、一八四二三、一八四六三、一八四五一、│
│        │一八四四三、一八四九四、一八四五七、一三六一、一八四二九、  │
│        │一八四二九、一八四四四、一八四一六、一八四一八、一八四一一、│
│        │一三八０、一三六三、一八四二一（均已兌現）                  │
└────┴──────────────────────────────┘
附表三：（身分證）
┌──┬──────┬──────┬─────┬──────┬─────┐
│編號│被偽、變造身│偽、變造身分│偽、變造人│偽、變造之  │備註（查扣│
│    │ 分證名義人 │證相片所有人│          │方法        │與否）    │
├──┼──────┼──────┼─────┼──────┼─────┤
│ 一 │   未○○   │   子○○   │午○○    │(一)若為他人身│正本一張、│
│    │            │            │          │分證，則先以│影本四張  │
├──┼──────┼──────┼─────┤電磁爐加溫後├─────┤
│ 二 │   寅○○   │   同上     │同上      │撕開護貝膠膜│正本一張（│
│    │            │            │          │，換貼照片，│未貼照片）│
├──┼──────┼──────┼─────┤並以印模變更├─────┤
│ 三 │   張鴻宜   │   同上     │同上      │地址，再覆上│正本一張、│
│    │            │            │          │膠磨，以電熨│影本三張  │
├──┼──────┼──────┼─────┤斗整平。(二)若├─────┤
│ 四 │   劉逢昌   │   辛○○   │同上      │為空白身分證│正本一張  │
├──┼──────┼──────┼─────┤，先以印模偽├─────┤
│ 五 │   呂誠義   │   同上     │同上      │造住址、身分│同上      │
├──┼──────┼──────┼─────┤資料，貼上照├─────┤
│ 六 │   劉益昇   │   午○○   │同上      │片，再覆上膠│正本一張  │
│    │            │            │          │膜，以電熨斗│影本二張  │
├──┼──────┼──────┼─────┤整平。(三)或以├─────┤
│ 七 │   孔祥正   │            │同上      │影本貼上照片│正本一張  │
├──┼──────┼──────┼─────┤變更資料後，├─────┤
│ 八 │   謝松濤   │            │同上      │再影印使用  │同上      │
├──┼──────┼──────┼─────┤            ├─────┤
│ 九 │   鄭慶珍   │            │同上      │            │同上      │
├──┼──────┼──────┼─────┤            ├─────┤
│ 十 │   巳○○   │   辛○○   │同上      │            │同上      │
├──┼──────┼──────┼─────┤            ├─────┤
│十一│   蘇國雄   │   同上     │同上      │            │同上      │
├──┼──────┼──────┼─────┤            ├─────┤
│十二│   羅妙洲   │   同上     │同上      │            │同上      │
├──┼──────┼──────┼─────┤            ├─────┤
│十三│   楊萬聰   │   同上     │同上      │            │同上      │
├──┼──────┼──────┼─────┤            ├─────┤
│十四│   張東湧   │   子○○   │同上      │            │同上      │
├──┼──────┼──────┼─────┤            ├─────┤
│十五│   陳四川   │   午○○   │同上      │            │同上      │
├──┼──────┼──────┼─────┤            ├─────┤
│十六│   陳志弘   │            │同上      │            │未扣案    │
├──┼──────┼──────┼─────┤            ├─────┤
│十七│   黃士榮   │            │同上      │            │同上      │
├──┼──────┼──────┼─────┤            ├─────┤
│十八│   袁有銘   │            │同上      │            │同上      │
├──┼──────┼──────┼─────┤            ├─────┤
│十九│   黃雙棟   │            │同上      │            │同上      │
├──┼──────┼──────┼─────┤            ├─────┤
│二十│   楊勝裕   │   午○○   │同上      │            │同上      │
└──┴──────┴──────┴─────┴──────┴─────┘
 被偽、變造身分證名義人未○○、寅○○、張鴻宜及張東湧之
 偽、變造身分證上貼有被告所提供之相片
附表四：（偽造印章）
┌──┬─────────┬──┬────┐
│編號│被偽刻印章名義人  │數量│扣案與否│
├──┼─────────┼──┼────┤
│一  │      孔祥正      │ 一 │  扣案  │
├──┼─────────┼──┼────┤
│二  │      陳四川      │ 一 │  扣案  │
├──┼─────────┼──┼────┤
│三  │      巳○○      │ 一 │  扣案  │
├──┼─────────┼──┼────┤
│四  │      劉益昇      │ 一 │  扣案  │
├──┼─────────┼──┼────┤
│五  │      陳志弘      │ 一 │  扣案  │
├──┼─────────┼──┼────┤
│六  │      呂誠義      │ 一 │  扣案  │
├──┼─────────┼──┼────┤
│七  │      張鴻宜      │ 一 │  扣案  │
├──┼─────────┼──┼────┤
│八  │      張鴻誼      │ 一 │  扣案  │
├──┼─────────┼──┼────┤
│九  │      楊萬聰      │ 一 │  扣案  │
├──┼─────────┼──┼────┤
│十  │      未○○      │ 一 │  扣案  │
├──┼─────────┼──┼────┤
│十一│      袁有銘      │ 一 │ 未扣案 │
├──┼─────────┼──┼────┤
│十二│      寅○○      │    │ 未扣案 │
├──┼─────────┼──┼────┤
│十三│      羅妙洲      │    │ 未扣案 │
├──┼─────────┼──┼────┤
│十四│      蘇國雄      │    │ 未扣案 │
├──┼─────────┼──┼────┤
│十五│      黃士榮      │    │ 未扣案 │
├──┼─────────┼──┼────┤
│十六│      林素貞      │ 一 │  扣案  │
├──┼─────────┼──┼────┤
│十七│「八二、十二、選」│ 一 │  扣案  │
├──┼─────────┼──┼────┤
│十八│      劉逢昌      │    │ 未扣案 │
├──┼─────────┼──┼────┤
│十九│      張東湧      │    │ 未扣案 │
├──┼─────────┼──┼────┤
│二十│      黃雙棟      │    │ 未扣案 │
├──┼─────────┼──┼────┤
│二一│      楊勝裕      │    │ 未扣案 │
└──┴─────────┴──┴────┘
附表五：（申領空頭支票金融機構）
┌──┬────────┬────────┬───┬───┬────┐
│編號│  金融機構名稱  │帳            號│名義人│申請人│領得物品│
├──┼────────┼────────┼───┼───┼────┤
│一  │台灣土地銀行（下│活儲０七二—００│未○○│子○○│存摺一本│
│    │稱土銀）太平分行│五—０八七一八—│      │      │        │
│    │                │一              │      │      │        │
├──┼────────┼────────┼───┼───┼────┤
│二  │同上            │支存０七二—０五│同上  │同上  │支票簿一│
│    │                │一—０一一七九—│      │      │本（領用│
│    │                │二              │      │      │二十五張│
│    │                │                │      │      │回籠十三│
│    │                │                │      │      │張）    │
├──┼────────┼────────┼───┼───┼────┤
│三  │臺中第五信用合作│支存三八０九—０│寅○○│同上  │        │
│    │社（下稱五信）北│                │      │      │        │
│    │屯分社          │                │      │      │        │
├──┼────────┼────────┼───┼───┼────┤
│四  │土銀南台中分行  │活儲一０一—００│羅妙洲│辛○○│存摺一本│
│    │                │五—００九六四—│      │      │        │
│    │                │三              │      │      │        │
├──┼────────┼────────┼───┼───┼────┤
│五  │同上            │支存一０一—０五│同上  │同上  │        │
│    │                │一—００一０四—│      │      │        │
│    │                │五              │      │      │        │
├──┼────────┼────────┼───┼───┼────┤
│六  │中國農民銀行（下│支存五九六二００│同上  │同上  │支票七十│
│    │稱農銀）大里分行│０一八四一      │      │      │五張（已│
│    │                │                │      │      │回籠五十│
│    │                │                │      │      │二張）  │
├──┼────────┼────────┼───┼───┼────┤
│七  │同上            │活儲五九六０一０│同上  │同上  │存摺一本│
│    │                │二八八五０      │      │      │        │
├──┼────────┼────────┼───┼───┼────┤
│八  │華南銀行（下稱華│支存一一四六—四│蘇國雄│同上  │支票七十│
│    │銀）大里分行    │                │      │      │五張（已│
│    │                │                │      │      │退票三十│
│    │                │                │      │      │五張，回│
│    │                │                │      │      │籠二十張│
│    │                │                │      │      │）      │
├──┼────────┼────────┼───┼───┼────┤
│九  │台灣銀行（下稱台│活儲０五五００四│同上  │同上  │存摺一本│
│    │銀）復興分行    │０六六九一六    │      │      │金融卡一│
│    │                │                │      │      │張      │
├──┼────────┼────────┼───┼───┼────┤
│十  │臺中第一信用合作│活儲００六二五四│同上  │同上  │存摺一本│
│    │社（下稱一信）三│四              │      │      │        │
│    │民分社          │                │      │      │        │
├──┼────────┼────────┼───┼───┼────┤
│十一│同上            │支存０一０八二八│同上  │同上  │票據代收│
│    │                │五              │      │      │摺一本、│
│    │                │                │      │      │支票一百│
│    │                │                │      │      │二十五張│
│    │                │                │      │      │（回籠五│
│    │                │                │      │      │十二張）│
├──┼────────┼────────┼───┼───┼────┤
│十二│臺中區中小企業銀│活儲Ｓ一０七六八│巳○○│同上  │存摺一本│
│    │行（下稱中企）內│七六            │      │      │        │
│    │新分行          │                │      │      │        │
├──┼────────┼────────┼───┼───┼────┤
│十三│同上            │支存一七三九—五│同上  │同上  │支存送款│
│    │                │                │      │      │簿一本、│
│    │                │                │      │      │票據代收│
│    │                │                │      │      │摺二本、│
│    │                │                │      │      │支票簿一│
│    │                │                │      │      │本      │
├──┼────────┼────────┼───┼───┼────┤
│十四│台銀大里分行    │活儲一三六００四│呂誠義│同上  │存摺一本│
│    │                │五０二０六三    │      │      │        │
├──┼────────┼────────┼───┼───┼────┤
│十五│同上            │支存一三六０三一│同上  │同上  │支票簿一│
│    │                │００五一九      │      │      │本      │
├──┼────────┼────────┼───┼───┼────┤
│十六│台中市農會信用部│活儲０００三—一│楊萬聰│同上  │存摺一本│
│    │大智分部        │一一—六九八—八│      │      │        │
├──┼────────┼────────┼───┼───┼────┤
│十七│台新銀行大里分行│活儲０一八—一０│陳四川│午○○│代收票據│
│    │                │—００四０００—│      │      │簿一本  │
│    │                │九—００        │      │      │        │
├──┼────────┼────────┼───┼───┼────┤
│十八│上海銀行大里分行│支存四一—一—０│劉益昇│同上  │        │
│    │                │一—００—０００│      │      │        │
│    │                │０六００        │      │      │        │
├──┼────────┼────────┼───┼───┼────┤
│十九│同上            │活儲九九五四    │      │      │存摺一本│
├──┼────────┼────────┼───┼───┼────┤
│二十│臺中第六信用合作│支存二七０七—三│黃士榮│      │支票簿二│
│    │社北屯分社      │                │      │      │本      │
├──┼────────┼────────┼───┼───┼────┤
│二一│臺中第八信用合作│活儲一七０一一七│陳四川│午○○│存摺一本│
│    │社（下稱八信）忠│八—六          │      │      │        │
│    │明分社          │                │      │      │        │
├──┼────────┼────────┼───┼───┼────┤
│二二│合作金庫（下稱合│活儲六八九二四四│陳志弘│      │存摺一本│
│    │庫）臺中支庫    │                │      │      │        │
├──┼────────┼────────┼───┼───┼────┤
│二三│台灣中小企業銀行│活儲一一一六一二│孔祥正│      │存摺一本│
│    │興中分行        │                │      │      │        │
├──┼────────┼────────┼───┼───┼────┤
│二四│玉山銀行大里分行│活儲五五五０—九│張鴻宜│子○○│開戶契約│
│    │                │                │      │      │書及印鑑│
│    │                │                │      │      │卡      │
├──┼────────┼────────┼───┼───┼────┤
│二五│大里市農會信用部│支存八四二六—０│陳四川│午○○│代收票據│
│    │                │                │      │      │憑摺一本│
├──┼────────┼────────┼───┼───┼────┤
│二六│華銀大里分行    │活儲００九八二一│蘇國雄│辛○○│存摺一本│
│    │                │—六            │      │      │        │
├──┼────────┼────────┼───┼───┼────┤
│二七│八信儲蓄部      │支存一二一六九二│黃雙棟│      │代收票據│
│    │                │二—一          │      │      │簿一本  │
├──┼────────┼────────┼───┼───┼────┤
│二八│臺中第三信用合作│活儲０三六六五七│陳志弘│      │存摺一本│
│    │社南門分社      │一              │      │      │        │
├──┼────────┼────────┼───┼───┼────┤
│二九│臺中第二信用合作│活儲一０七二三０│巳○○│      │提款卡通│
│    │社文心分社      │—九            │      │      │知領取書│
├──┼────────┼────────┼───┼───┼────┤
│三十│合庫南台中支庫  │無資料          │未○○│子○○│未領得  │
├──┼────────┼────────┼───┼───┼────┤
│三一│一信台中分社    │支存第一０五九一│楊勝裕│午○○│支票一七│
│    │                │五              │      │      │五張    │
├──┼────────┼────────┼───┼───┼────┤
│三二│中企南台中分行  │支存第二五一三六│楊勝裕│同上  │支票二百│
│    │                │                │      │      │張      │
└──┴────────┴────────┴───┴───┴────┘
附表六：（冒名申請電話使用部分）
┌──┬────┬───────────┬───┬──────┬────┐
│編號│被冒用人│  電  話  號  碼      │申請人│   使用人   │詐得免付│
│    │        │                      │      │            │之費用  │
├──┼────┼───────────┼───┼──────┼────┤
│ 一 │巳○○  │（０四）0000000│辛○○│子○○、丁維│編號一至│
├──┼────┼───────────┼───┤屏、辛○○、│三號電話│
│ 二 │同上    │0000000        │同上  │午○○等人共│合計八千│
├──┼────┼───────────┼───┤同使用      │八百七十│
│ 三 │同上    │0000000        │同上  │            │三元    │
├──┼────┼───────────┼───┼──────┼────┤
│ 四 │同上    │0000000        │同上  │同上        │八百零六│
│    │        │                      │      │            │元      │
├──┼────┼───────────┼───┼──────┼────┤
│ 五 │柯俊旭  │000000000    │      │辛○○      │無欠費  │
├──┼────┼───────────┼───┼──────┼────┤
│ 六 │陳四川  │0000000        │午○○│同編號一至三│一千零三│
│    │        │                      │      │            │元      │
└──┴────┴───────────┴───┴──────┴────┘
附表七：（查扣物品）
一、台中市○○街三六０號一樓（現通通訊企業有限公司）
┌──┬──────┬──┬──────────────────────┐
│編號│  物品名稱  │數量│備                                        註│
├──┼──────┼──┼──────────────────────┤
│一  │通訊錄      │二  │一為辛○○所有另一為辰○○所有              │
├──┼──────┼──┼──────────────────────┤
│二  │名片        │    │計有陳志弘、呂誠義、巳○○、劉益昇、楊萬聰、│
│    │            │    │未○○、羅妙洲。其他三十四張                │
├──┼──────┼──┼──────────────────────┤
│三  │行庫往來資料│    │計有交易明細表、存取款收據、匯款回執、支票領│
│    │            │    │取證、空白存取款憑條。台新銀行帳號０一八一０│
│    │            │    │００四０００—九「陳四川」之代收票據記錄簿一│
│    │            │    │本。中企內新分行帳號一七三九—五號「巳○○」│
│    │            │    │支票存款送款簿一本                          │
├──┼──────┼──┼──────────────────────┤
│四  │雜記        │    │計有便條紙、信封、台北市二信士林分社、台灣企│
│    │            │    │銀復興分行、一銀大安分行、台北五信等支票影本│
├──┼──────┼──┼──────────────────────┤
│五  │記帳資料    │六  │帳簿資料                                    │
├──┼──────┼──┼──────────────────────┤
│六  │房屋租約    │一  │出租人庚○○○○○○，承租人乙○○○○，標的│
│    │            │    │在「台中市北屯區○○○○街五號二樓」        │
├──┼──────┼──┼──────────────────────┤
│七  │照片（含底片│三  │辰○○十一張、子○○四張、不詳女子一張      │
├──┼──────┼──┼──────────────────────┤
│八  │廣告資料    │    │報紙廣告數份及電話費收據（金牛公司）數張    │
├──┼──────┼──┼──────────────────────┤
│九  │電信費用收據│五  │計有０四—0000000、0000000（張│
│    │            │    │國雄）、0000000（陳四川）收據，申○○│
│    │            │    │、張以平指定轉接密碼通知書                  │
├──┼──────┼──┼──────────────────────┤
│十  │支（本）票  │四  │計有台中六信北屯分社帳號二七０七—三號發票人│
│    │            │    │「黃士榮」面額五千九百元、二萬七千元及退票理│
│    │            │    │由單各一張。大安銀行板橋分行帳號九九七—五發│
│    │            │    │票人「魏金福」面額二萬元支票及退票理由單各一│
│    │            │    │張。發票人「王鏡清」之本票面額一萬元一張    │
├──┼──────┼──┼──────────────────────┤
│十一│存摺        │六  │有臺中八信忠明分社活儲0000000—六「陳│
│    │            │    │四川」；合庫台中支庫帳號六八九二四四號「陳志│
│    │            │    │弘」；上海銀行大里分行帳號九九五四「劉益昇」│
│    │            │    │；台灣企銀興中分行帳號一一一六一二號「孔祥正│
│    │            │    │」；中企內新分行帳號一七三九—五號「巳○○」│
│    │            │    │票據代收摺；中市農會大智分部帳號００六九八─┤
│    │            │    │八號「楊萬聰」活存各一本                    │
├──┼──────┼──┼──────────────────────┤
│十二│支票簿      │二  │中企內新分行「巳○○」之票號0000000─│
│    │            │    │0000000存根二十五張；土銀太平分行「劉│
│    │            │    │榮祥」之票號0000000─七０號存根二十張│
│    │            │    │，七一─七五空白支票五張。台中六信北屯分社「│
│    │            │    │黃士榮」之票號0000000─一００號支票二│
│    │            │    │十五張、票號二七一五二六─五號支票二十五張  │
├──┼──────┼──┼──────────────────────┤
│十三│掌上型電腦  │一  │                                            │
├──┼──────┼──┼──────────────────────┤
│十四│開戶資料    │    │計有玉山銀行大里分行開戶約定書及印鑑卡（張鴻│
│    │            │    │宜）；霧峰鄉農會開戶約定書（顏淑美）、包括戶│
│    │            │    │口名簿影本一張；顏淑美、王文漢夫婦身分證影本│
│    │            │    │各一張。                                    │
├──┼──────┼──┼──────────────────────┤
│十五│各式印章    │二十│計有：孔祥正、陳四川、巳○○、劉益昇、陳志弘│
│    │            │    │、呂誠義、張鴻宜、張鴻誼、楊萬聰、未○○、袁│
│    │            │    │有銘、「現通企業有限公司」、「日期章」、「號│
│    │            │    │碼章」、「銀行章」、「發票章」等二十枚      │
├──┼──────┼──┼──────────────────────┤
│十六│身分證      │六  │無照片計有：寅○○、蔡佳玲、黃惠雀、鍾貴妹、│
│    │            │    │林惠蓮、江國華。                            │
├──┼──────┼──┼──────────────────────┤
│十七│身分證及駕照│十九│計有：陳金隆、劉唐慶、李建澄、鄭榮華、林博順│
│    │影本        │    │、陳慶忠、梁英傑、黃惠雀、楊萬聰、張寄蓉等身│
│    │            │    │分證影本十七張；陳威豪、陳金隆駕照影本二張。│
├──┼──────┼──┼──────────────────────┤
│十八│支票日曆簿  │一  │                                            │
├──┼──────┼──┼──────────────────────┤
│十九│退票資料查詢│七  │計有：楊萬聰、陳四川、劉逢昌、張東湧、劉益昇│
│    │單          │    │、江國華、未○○。                          │
├──┼──────┼──┼──────────────────────┤
│二十│台灣銀行代收│一  │台灣銀行大里分行帳號三０五一九號「呂誠義」  │
│    │票據記錄簿  │    │                                            │
├──┼──────┼──┼──────────────────────┤
│二一│空白信封    │四  │茗瑋企業有限公司字樣                        │
├──┼──────┼──┼──────────────────────┤
│二二│呼叫器      │一  │巳○○名義（000000000）            │
├──┼──────┼──┼──────────────────────┤
│二三│眼鏡        │一  │                                            │
└──┴──────┴──┴──────────────────────┘
二、台中縣大里市○○路○段二三０巷十七之二號六樓
┌──┬──────┬──┬──────────────────────┐
│編號│  物品名稱  │數量│備                                註        │
├──┼──────┼──┼──────────────────────┤
│一  │偽（變）造身│二三│計有劉逢昌、巳○○、蘇國雄、羅妙洲、楊萬聰（│
│    │分證及影本  │    │辛○○照片）；呂誠義、未○○、張東湧（子○○│
│    │            │    │照片）；劉益昇（午○○照片）；巳○○（辛○○│
│    │            │    │照片）。影本：未○○四張、羅妙洲四張、張鴻宜│
│    │            │    │三張、劉益昇二張、孔祥正、謝松濤及鄭慶珍各一│
│    │            │    │張。                                        │
├──┼──────┼──┼──────────────────────┤
│二  │膠膜        │十一│供偽造身分證用                              │
├──┼──────┼──┼──────────────────────┤
│三  │照片        │二二│午○○照片十二張、底片三張。辛○○七張。    │
├──┼──────┼──┼──────────────────────┤
│四  │支票        │一  │彰化銀行永樂分行帳號０三─一二０四六─九００│
│    │            │    │號面額十一萬五百元。                        │
├──┼──────┼──┼──────────────────────┤
│五  │電話通訊簿  │四  │                                            │
├──┼──────┼──┼──────────────────────┤
│六  │存摺        │十三│大里農會八四二六─０帳號「陳四川」空白代收票│
│    │            │    │據憑摺。農民銀行大里分行帳號０二八八五─０；│
│    │            │    │土銀南台中分行００九六四─三「羅妙洲」活儲。│
│    │            │    │台中一信三民分社帳號一０八二八五「蘇國雄」票│
│    │            │    │據代收摺、帳號０六二五四四活儲各一本；台銀復│
│    │            │    │興分行０六六九一─六；華銀大里分行００九八二│
│    │            │    │一─六；帳號「蘇國雄」活儲。中企內新分行一０│
│    │            │    │七六八七六號「巳○○」活儲、代收票據憑摺各一│
│    │            │    │本。台銀行大里分行五０二０六─三帳號「呂誠義│
│    │            │    │」綜合存款簿。土銀太平分社０八七一八─一「劉│
│    │            │    │榮祥」活儲。台中八信0000000─一「黃雙│
│    │            │    │棟」代收票據憑摺。台中三信南門分社０三六六五│
│    │            │    │七一「陳志弘」活儲一本。                    │
├──┼──────┼──┼──────────────────────┤
│七  │金融卡      │四  │計有：台銀復興分行０六六九一─六「蘇國雄」；│
│    │            │    │華銀０六六九一六；華銀四二六─0000000│
│    │            │    │一一號；華銀（帳號四五四一─八四七六─七二三│
│    │            │    │三─五一０八號ＶＩＳＡ卡）。                │
├──┼──────┼──┼──────────────────────┤
│八  │通知書      │一  │台中一信通知領取「巳○○」提款卡            │
├──┼──────┼──┼──────────────────────┤
│九  │電話繳費收據│五  │計有０四─0000000、0000000、二│
│    │            │    │八五一四一二、0000000、0000000│
│    │            │    │八六（巳○○）收據。                        │
├──┼──────┼──┼──────────────────────┤
│十  │戶口名簿影本│三  │蘇國雄影本二份、空白一份                    │
├──┼──────┼──┼──────────────────────┤
│十一│權狀建照影本│六  │癸○○所有權狀等                            │
├──┼──────┼──┼──────────────────────┤
│十二│支票簿      │一  │台銀大里分行帳號０三０五一九號票號ＡＫ０三六│
│    │            │    │四一二六（已用）至ＡＫ0000000號計二十│
│    │            │    │四張                                        │
├──┼──────┼──┼──────────────────────┤
│十三│身分證影本  │六  │計有楊萬聰三張、林春郎、林宗正、陳龍田各一張│
├──┼──────┼──┼──────────────────────┤
│十四│房屋借貸契約│一  │出租人丁○○與承租人甲○○○○之契約，標的在│
│    │            │    │「台中縣大里市○○路○段二三０巷十七之二號六│
│    │            │    │樓」                                        │
├──┼──────┼──┼──────────────────────┤
│十五│信用卡申請書│二  │美國銀行信用卡申請書                        │
├──┼──────┼──┼──────────────────────┤
│十六│安非他命    │０‧│共同被告辛○○所持有（已判決確定沒收銷燬）  │
│    │            │八公│                                            │
│    │            │克  │                                            │
└──┴──────┴──┴──────────────────────┘
附表八：（應沒收之物品）
┌──┬────────┬──────┬────────────┬───┐
│編號│物            品│數        量│沒    收    依    據    │備  註│
├──┼────────┼──────┼────────────┼───┤
│一  │新竹區中小企業銀│簽名共三枚、│均應依刑法第二百十九條規│附表一│
│    │行中壢分行支票存│印文共六枚  │定沒收                  │編號一│
│    │款開戶申請書、支│            │                        │      │
│    │票存款約定書、支│            │                        │      │
│    │票存款印鑑卡上所│            │                        │      │
│    │偽造之酉○○簽名│            │                        │      │
│    │、印文          │            │                        │      │
├──┼────────┼──────┼────────────┼───┤
│二  │彰化商業銀行中壢│簽名共二枚、│均應依刑法第二百十九條規│附表一│
│    │分行支票存款開戶│印文共四枚  │定沒收                  │編號二│
│    │申請書、支票存款│            │                        │      │
│    │約定書上所偽造之│            │                        │      │
│    │酉○○簽名、印文│            │                        │      │
├──┼────────┼──────┼────────────┼───┤
│三  │新竹區中小企業銀│簽名共三枚、│均應依刑法第二百十九條規│附表一│
│    │行金陵分行支票存│印文共九枚  │定沒收                  │編號三│
│    │款開戶申請書、支│            │                        │      │
│    │票存款約定書、支│            │                        │      │
│    │票存款印鑑卡上所│            │                        │      │
│    │偽造之申○○簽名│            │                        │      │
│    │、印文          │            │                        │      │
├──┼────────┼──────┼────────────┼───┤
│四  │玉山商業銀行中壢│簽名共三枚、│均應依刑法第二百十九條規│附表一│
│    │分行支票存款開戶│印文共八枚  │定沒收                  │編號四│
│    │申請書、支票存款│            │                        │      │
│    │約定書上所偽造之│            │                        │      │
│    │己○○簽名、印文│            │                        │      │
├──┼────────┼──────┼────────────┼───┤
│五  │變造之「酉○○」│共二張      │均為被告所有供犯罪所用之│      │
│    │、「申○○」身分│            │物，雖均未扣案，但無證據│      │
│    │證上之子○○照片│            │證明業已滅失，照片應刑法│      │
│    │偽造「酉○○」、│            │第三十八條第一項第二款規│      │
│    │、「申○○」印章│共二枚      │定，印章應依同法第二百十│      │
│    │                │            │九條規定，予以宣告沒收  │      │
├──┼────────┼──────┼────────────┼───┤
│六  │身分證影本      │一紙        │身分證影本、印章均為被告│事實一│
│    │偽造之「己○○」│            │所有供犯罪所用之物，身分│(一)扣案│
│    │印章            │二枚        │證影本應依刑法第三十八條│物品  │
│    │                │            │第一項第二款規定，印章應│      │
│    │                │            │依同法第二百十九條規定，│      │
│    │                │            │予以宣告沒收            │      │
│    │支票簿          │一本        │為犯罪所得之物，應依同條│      │
│    │                │            │項第三款之規定宣告沒收  │      │
├──┼────────┼──────┼────────────┼───┤
│七  │附表三所示之身分│扣案正本十二│均為被告等所有供犯罪所用│      │
│    │證正本或影本    │張、未扣案七│之物，未扣案之部分並無證│      │
│    │                │            │據證明業已滅失，均應刑法│      │
│    │                │            │第三十八條第一項第二款之│      │
│    │                │            │規定，予以宣告沒收。    │      │
├──┼────────┼──────┼────────────┼───┤
│八  │附表五所示存摺十│            │均為被告等犯罪所得之物，│      │
│    │四本金融卡一張、│            │未扣案之分並無證據證明業│      │
│    │支票簿四本、票據│            │已滅失，均應依刑法第三十│      │
│    │代收摺六本、支票│            │八條第一項第三款之規定，│      │
│    │送款簿一本、支票│            │予以宣告沒收。          │      │
│    │八百張等        │            │                        │      │
├──┼────────┼──────┼────────────┼───┤
│九  │附表七之二編號四│十一張      │為被告所有供偽造身分證所│      │
│    │查扣之膠膜      │            │用之物，應依刑法第三十八│      │
│    │                │            │條第一項第二款之規定，予│      │
│    │                │            │以宣告沒收。            │      │
├──┼────────┼──────┼────────────┼───┤
│十  │附表四所示之偽造│二十四枚    │除編號十七『八二、十二、│      │
│    │印章            │            │選』字樣印章，為被告所有│      │
│    │                │            │供偽造身分證所用之物，應│      │
│    │                │            │依刑法第三十八條第一項第│      │
│    │                │            │二款規定宣告沒收外，餘印│      │
│    │                │            │章中雖有未扣案之部分，但│      │
│    │                │            │無證據證明印章業已滅失，│      │
│    │                │            │均應依刑法第二百十九條規│      │
│    │                │            │定予以宣告沒收          │      │
├──┼────────┼──────┼────────────┼───┤
│十一│台灣中區電信管理│印文五枚    │應依刑法第二百十九條沒收│      │
│    │局市內電話裝機申│            │                        │      │
│    │請書（二八五六六│            │                        │      │
│    │九九、二八五一四│            │                        │      │
│    │一二、二八五一四│            │                        │      │
│    │０七、二八五一三│            │                        │      │
│    │三四）「巳○○」│            │                        │      │
│    │，（二三六五五七│            │                        │      │
│    │一）「陳四川」之│            │                        │      │
│    │署押及印文      │            │                        │      │
├──┼────────┼──────┼────────────┼───┤
│十二│附表七之一編號六│署押、印文各│同上                    │      │
│    │所示租賃契約書上│各四枚      │                        │      │
│    │乙○○○○及事實│            │                        │      │
│    │一(二)所示偽造「劉│            │                        │      │
│    │榮祥」名義之租賃│            │                        │      │
│    │契約書上偽造署押│            │                        │      │
│    │及印文          │            │                        │      │
├──┼────────┼──────┼────────────┼───┤
│十三│大里市農會支票存│署押三枚、印│同上                    │      │
│    │款開戶申請及往來│文四枚（其中│                        │      │
│    │約定書、印鑑卡「│農會開戶申請│                        │      │
│    │陳四川」之署押及│書之申請人之│                        │      │
│    │印文            │簽名僅為識別│                        │      │
│    │                │申請人而非署│                        │      │
│    │                │押不予沒收，│                        │      │
│    │                │其後編號十五│                        │      │
│    │                │二一、二四、│                        │      │
│    │                │二六、二七、│                        │      │
│    │                │二八、二九、│                        │      │
│    │                │三十、三一、│                        │      │
│    │                │三二、三三之│                        │      │
│    │                │之開戶申請書│                        │      │
│    │                │均同）      │                        │      │
├──┼────────┼──────┼────────────┼───┤
│十四│玉山銀行活期儲蓄│署押三枚、印│同上                    │      │
│    │存款存款印鑑卡、│文五枚      │                        │      │
│    │約定書「張鴻宜」│            │                        │      │
│    │之署押及印文    │            │                        │      │
├──┼────────┼──────┼────────────┼───┤
│十五│中市六信支票存款│署押二枚、印│同上                    │      │
│    │開戶申請書、往來│文三枚      │                        │      │
│    │約定書「黃士榮」│            │                        │      │
│    │之署押及印文    │            │                        │      │
├──┼────────┼──────┼────────────┼───┤
│十六│中市三信活儲開戶│署押、印文各│同上                    │      │
│    │印鑑卡「陳志弘」│二枚        │                        │      │
│    │之署押及印文    │            │                        │      │
├──┼────────┼──────┼────────────┼───┤
│十七│台企活儲開戶印鑑│署押、印文各│同上                    │      │
│    │卡「孔祥正」之印│二枚        │                        │      │
│    │文              │            │                        │      │
├──┼────────┼──────┼────────────┼───┤
│十八│中市八信活儲開戶│署押、印文各│同上                    │      │
│    │印鑑卡「陳四川」│二枚        │                        │      │
│    │之印文          │            │                        │      │
├──┼────────┼──────┼────────────┼───┤
│十九│中市二信活儲開戶│署押、印文各│同上                    │      │
│    │印鑑卡、基本資料│二枚        │                        │      │
│    │登錄單「巳○○」│            │                        │      │
│    │之署押及印文    │            │                        │      │
├──┼────────┼──────┼────────────┼───┤
│二十│台新銀行活儲開戶│署押、印文各│同上                    │      │
│    │印鑑卡「陳四川」│二枚        │                        │      │
│    │之署押及印文    │            │                        │      │
├──┼────────┼──────┼────────────┼───┤
│二一│上海銀行支票存款│署押二枚、印│同上                    │      │
│    │開戶申請書、往來│文五枚      │                        │      │
│    │約定書、印鑑卡「│            │                        │      │
│    │劉益昇」之署押  │            │                        │      │
│    │及印文          │            │                        │      │
├──┼────────┼──────┼────────────┼───┤
│二二│合作金庫活儲開戶│署押一枚、印│同上                    │      │
│    │印鑑卡「陳志弘」│文二枚      │                        │      │
│    │之署押及印文    │            │                        │      │
├──┼────────┼──────┼────────────┼───┤
│二三│台中市農會活儲開│署押一枚、印│同上                    │      │
│    │戶印鑑「楊萬聰」│文二枚      │                        │      │
│    │之署押及印文    │            │                        │      │
├──┼────────┼──────┼────────────┼───┤
│二四│台銀支票存款往來│署押四枚、印│同上                    │      │
│    │約定書、印鑑卡、│文六枚      │                        │      │
│    │開戶申請書「呂誠│            │                        │      │
│    │義」之署押及印文│            │                        │      │
├──┼────────┼──────┼────────────┼───┤
│二五│中企活儲開戶印鑑│署押二枚、印│同上                    │      │
│    │卡、客戶資料卡「│文三枚      │                        │      │
│    │巳○○」之署押及│            │                        │      │
│    │印文            │            │                        │      │
├──┼────────┼──────┼────────────┼───┤
│二六│中市一信支票存款│署押五枚、印│同上                    │      │
│    │往來約定書、印鑑│文十二枚    │                        │      │
│    │卡、開戶申請書「│            │                        │      │
│    │蘇國雄」之署押及│            │                        │      │
│    │印文            │            │                        │      │
├──┼────────┼──────┼────────────┼───┤
│二七│土銀支票存款往來│署押四枚、印│同上                    │      │
│    │約定書、印鑑卡、│文七枚      │                        │      │
│    │開戶申請書「劉榮│            │                        │      │
│    │祥」之署押及印文│            │                        │      │
├──┼────────┼──────┼────────────┼───┤
│二八│中市五信支票存款│署押四枚、印│                        │      │
│    │往來約定書、開戶│文四枚      │                        │      │
│    │申請書「寅○○」│            │                        │      │
│    │之署押及印文    │            │                        │      │
├──┼────────┼──────┼────────────┼───┤
│二九│土銀支票存款往來│署押四枚、印│同上                    │      │
│    │約定書、印鑑卡、│文六枚      │                        │      │
│    │開戶申請書洽談記│            │                        │      │
│    │錄表「羅妙洲」之│            │                        │      │
│    │署押及印文      │            │                        │      │
├──┼────────┼──────┼────────────┼───┤
│三十│農民銀行支票存款│署押三枚、印│同上                    │      │
│    │往來約定書、印鑑│文六枚      │                        │      │
│    │授權、申請書、印│            │                        │      │
│    │鑑卡、支票領取證│            │                        │      │
│    │「羅妙洲」之署押│            │                        │      │
│    │及印文          │            │                        │      │
├──┼────────┼──────┼────────────┼───┤
│三一│華南銀行支票存款│署押五枚、印│同上                    │      │
│    │往來約定書、印鑑│文四枚      │                        │      │
│    │卡、開戶申請書「│            │                        │      │
│    │蘇國雄」之署押及│            │                        │      │
│    │印文            │            │                        │      │
├──┼────────┼──────┼────────────┼───┤
│三二│台銀綜合存款印鑑│署押一枚、印│同上                    │      │
│    │卡、開戶申請書「│文三枚      │                        │      │
│    │蘇國雄」之署押及│            │                        │      │
│    │印文            │            │                        │      │
├──┼────────┼──────┼────────────┼───┤
│三三│中市一信支票存款│署押二枚、印│同上                    │      │
│    │往來約定書、開戶│文四枚      │                        │      │
│    │申請書「楊勝裕」│            │                        │      │
│    │之署押及印文    │            │                        │      │
├──┼────────┼──────┼────────────┼───┤
│三四│中企支票存款往來│署押二枚、印│同上                    │      │
│    │約定書「楊勝裕」│文一枚      │                        │      │
│    │之署押及印文    │            │                        │      │
├──┼────────┼──────┼────────────┼───┤
│三五│附表二所示偽造之│全部        │均應依刑法第二百零五條規│      │
│    │支票。          │            │定沒收                  │      │
│    │附表五所示回籠及│            │                        │      │
│    │已退票之偽造支票│            │                        │      │
│    │（表示已完成發票│            │                        │      │
│    │及行使行為）。  │            │                        │      │
└──┴────────┴──────┴────────────┴───┘
